【裁判字號】    97,訴,308
【裁判日期】    980324
【裁判案由】    違反毒品危害防制條例
【裁判全文】
臺灣屏東地方法院刑事判決               97年度訴字第308號
公  訴  人  臺灣屏東地方法院檢察署檢察官
被      告  壬○○
選任辯護人  柳聰賢律師
            湯瑞科律師
被      告  乙○○
                    （另案
指定辯護人  本院公設辯護人戊○○
上列被告因違反毒品危害防制條例案件，經檢察官提起公訴（96
年度偵字第7451號、第7452號、第7461號、第1112號），本院判
決如下：
    主  文
壬○○犯如附表一所犯法條欄所示之罪，各處如附表一所示之宣
告刑及應沒收之物。應執行有期徒刑貳拾年。扣案之如附表三編
號1 至3 所示之物均沒收銷燬之。扣案之如附表三編號4 至5 所
示之物均沒收。未扣案販賣第一級毒品及第二級毒品所得新臺幣
壹萬玖仟元沒收，如全部或一部不能沒收時，以其財產抵償之。
乙○○犯如附表二所犯法條欄所示之罪，均累犯，各處如附表二
所示之宣告刑及應沒收之物。應執行有期徒刑貳拾年。扣案之分
裝吸管支沒收銷燬之。扣案之行動電話壹支及空夾鏈袋壹包均
沒收。未扣案販賣第一級毒品及第二級毒品所得新臺幣伍仟佰
元沒收，如全部或一部不能沒收時，以其財產抵償之。
    事  實
一、乙○○前於民國89年間，因施用毒品案件，經本院裁定送觀
    察勒戒，認有繼續施用毒品傾向，復經本院裁定施以強制戒
    治1 年，嗣因成效評定為合格，由本院裁定停止戒治付保護
    管束，迄90年12月30日期滿，視為執行完畢。於前述戒治完
    畢5 年內之93年3 月間某日起至93年8 月15日下午5 時許止
    ，再犯連續施用第一、二級毒品罪，經本院以93年度訴字第
    766 號各判處有期徒刑1 年3 月、8 月，應執行有期徒刑1
    年10月確定。另於93年間，因竊盜案件，經本院判處有期徒
    刑6 月確定。上開罪刑，再經本院裁定應執行有期徒刑2 年
    2 月確定，於95年4 月25日假釋付保護管束，甫於95年10月
    3 日縮刑期滿，視為執行完畢。
二、壬○○竟明知海洛因、甲基安非他命係毒品危害防制條例所
    列管之第一級毒品、第二級毒品，不得非法持有、販賣，竟
    意圖營利，並各基於販賣第一級毒品海洛因及第二級毒品甲
    基安非他命牟利之犯意，在屏東縣屏東市大洲里清進巷18號
    漁塭旁鐵皮屋，分別於如附表一所示之時間，分別販賣第一
    級毒品海洛因及第二級毒品甲基安非他命予丁○○。嗣於96
    年11月15日下午5 時許，為警持本院所核發之96年度聲搜字
    第774 號搜索票，在上開魚塭鐵皮屋內當場查獲壬○○所有
    之供其販賣第一級毒品海洛因、第二級毒品甲基安非他命所
    用如附表三所示之物，始知悉上情。
三、詎乙○○仍不知悔改，明知海洛因、甲基安非他命係毒品危
    害防制條例所列管之第一級毒品、第二級毒品，不得非法持
    有、販賣，竟意圖營利，並各基於販賣第一級毒品海洛因及
    第二級毒品甲基安非他命牟利之犯意，分別於如附表二所示
    之時、地，分別販賣第一級毒品海洛因、第二級毒品甲基安
    非他命。迄96年11月16日上午11時20分許，為警持本院所核
    發之96年度聲搜字第774 號搜索票，在屏東縣屏東市○○街
    68號其住處內，當場查獲供其所有供其販賣毒品所用之分裝
    吸管3 支、行動電話1 支（門號0000000000）及空夾鍊袋1
    包。
四、案經臺灣屏東地方法院檢察署檢察官指揮保安警察第三總隊
    第二大隊偵查起訴。
    理  由
壹、程序部分：
一、按被告以外之人，於審判外之言詞或書面陳述，除法律有規
    定者外，不得作為證據；又被告以外之人（包括證人、鑑定
    人、告訴人、被害人及共同被告等）於檢察事務官、司法警
    察官或司法警察調查中所為之陳述，與審判中不符時，其先
    前之陳述具有較可信之特別情況，且為證明犯罪事實存否所
    必要者，得為證據，刑事訴訟法第159 條第1 項、第159 條
    之2 分別定有明文。是被告以外之人於司法警察（官）調查
    中所為之陳述，依刑事訴訟法第159 條第1 項規定，係屬傳
    聞證據，原則上無證據能力，惟如該陳述與審判中不符時，
    其先前之陳述具有較可信之特別情況，且為證明犯罪事實存
    否所必要者，依同法第159 條之2 規定（即刑事訴訟法第15
    9 條第1 項所指之「除法律有規定者外」），始例外認為有
    證據能力；如該陳述與審判中相符時，因該陳述並不符合刑
    事訴訟法第159 條之2 有關傳聞例外之規定，故不得作為認
    定本案犯罪事實有無之證據，此時，當以證人於審判中之陳
    述作為證據。另所謂「前後陳述不符」之要件，應就前後階
    段之陳述進行整體判斷，以決定其間是否具有實質性差異，
    惟無須針對全部陳述作比較，陳述之一部分有不符，亦屬之
    。又「證明犯罪事實之存否所必要」，即使用證據之必要性
    ，係指因無法再從同陳述者取得證言，而有利用原陳述之必
    要性，只要認為該陳述是屬於與犯罪事實存否相關之事實，
    並為證明該事實在實質上之必要性即可。而「具有可信之特
    別情況」，係指依陳述時之外部客觀情況而言，足以令人相
    信該陳述是虛偽之危險性不高，必須綜合該陳述是否未受到
    外力影響；陳述人之觀察、記憶、表達是否正確及有無偽證
    之各項因素，而為判斷。查證人丁○○於警詢陳述關於其如
    何與被告壬○○聯繫購買第一級毒品海洛因及第二級毒品甲
    基安非他命部分，因與其嗣於本院審理中具結交互詰問陳述
    不符，而其先前之陳述較近於案發時間，且無其他證據足認
    有何誘導或非出於自由意志而為陳述之情形，足證具有可信
    之特別情況，且為證明被告壬○○本件犯罪事實存否所必要
    ，依刑事訴訟法第159 條之2 規定，有證據能力。
二、按被告以外之人於偵查中向檢察官所為之陳述，除顯有不可
    信之情況者外，得為證據，刑事訴訟法第159 條之1 第2項
    亦有明文，而該條之立法理由係認被告以外之人（包括證人
    、鑑定人、告訴人、被害人及共同被告等）之陳述如在法官
    面前為之，因其任意陳述之信用性係在已受確定保障之情況
    下所為，自得作為證據。而現階段刑事訴訟法規定檢察官代
    表國家偵查犯罪、實施公訴，依法其有訊問被告、證人及鑑
    定人之權，證人、鑑定人且須具結，而實務運作時，檢察官
    偵查中向被告以外之人所取得之陳述，原則上均能遵守法律
    規定，不致違法取供，其可信度極高，職是，被告以外之人
    前於偵查中已具結而為證述，除反對該項供述得具有證據能
    力之一方，已釋明「顯有不可信之情況」之理由外，即不宜
    遽指該證人於偵查中之陳述不具證據能力。本件證人丁○○
    、庚○○、己○○、丙○○及辛○○於偵查中在檢察官前所
    為陳述，已經依法具結，另被告壬○○、乙○○及選任辯護
    人、指定辯護人復未曾具體提出檢察官在偵查時有何不法取
    供致證人證詞顯不可信之情事，除證人辛○○經拘提未果外
    ，其餘證人復於審理中經被告行使對質詰問權，自得為證據
    。又關於通訊監察譯文部分，係檢察官依法向法院聲請通訊
    監察書監聽而得，依法亦得為證據。是其等於偵查中之證述
    ，自得採為本件證據。
三、按傳聞法則之重要理論依據，在於傳聞證據未經當事人之反
    對詰問予以核實，乃予排斥，惟若當事人已放棄對原供述人
    之反對詰問權，於法院審判時表明同意該等傳聞證據可作為
    證據，基於證據資料愈豐富，愈有助於真實發現之理念，並
    貫徹刑事訴訟法修法加重當事人進行主義之精神，確認當事
    人對於證據能力有處分權之制度，傳聞證據經當事人同意作
    為證據，法院認為適當者，亦得為證據。另當事人於調查證
    據時，對於傳聞證據表示「沒有意見」、「對於證據調查無
    意見」，而未於言詞辯論終結前聲明異議，應視為已有將該
    等傳聞證據採為證據之同意，此刑事訴訟法第159 條之5定
    有明文。檢察官、被告及選任辯護人、指定辯護人於本院準
    備程序時已表示對於本判決以下引用之卷證證據之證據能力
    均無意見，且同意作為本案之證據（本院卷第102 、213 、
    239 頁），依刑事訴訟法第159 條之5 之規定，檢察官、被
    告及選任辯護人、指定辯護人已同意本案所有證據均有證據
    能力，本院斟酌該等證據並非非法取得，亦無證明力明顯過
    低之情形，是該等證據，均得採為證據。
貳、實體部分：
一、訊據被告壬○○固不否認警方有於96年11月15日下午5 時許
    ，在其所居住之上開魚塭鐵皮屋內，搜索查獲如附表三所示
    之物，惟矢口否認有何販賣第一級毒品海洛因及第二級毒品
    甲基安非他命犯行，並辯稱：上開查獲毒品、器物均為同案
    被告丁○○所有，並非其所有，亦無販賣過毒品給同案被告
    丁○○云云。
二、經查：
  (一)被告壬○○於警詢時先係供述：「警方查獲海洛因、安非他
    命是差不多兩三個月前有一位男子綽號阿輝寄放在我這裡。
    空氣槍是我大哥兒子佘嘉源給我的，因為壞了，我還沒去修
    理。電子磅秤是要秤魚藥用的。夾鏈袋是裝魚藥用的。兩支
    行動電話是我在使用的」、「我與綽號阿輝是在屏東大同農
    場認識的，認識七、八年。他兩、三個月前拿海洛因、安非
    他命叫我幫他處理，我說沒辦法處理，他說過兩、三天要拿
    回去，結果沒有拿」、「丁○○總共向我要五、六次海洛因
    、安非他命，是她自己使用」、「我都稱丁○○叫『華姐』
    。我知道華姐的聯絡電話是0000000000、0000000000」、「
    （96年10月27日17時53分通訊監察譯文，由壬○○00000000
    00撥打到丁○○0000000000）「漂亮的」是指海洛因，我沒
    有每一次都給丁○○海洛因」、「（96年10月27日23時48分
    通訊監察譯文，由壬○○0000000000撥打到丁○○00000000
    00）內容是華姐要向我要海洛因或安非他命的意思」、「（
    96年10月30日12時06分通訊監察譯文，由壬○○0000000000
    撥打到丁○○0000000000）『漂亮的妹妹』是指海洛因，『
    在土地公那裡』是指我剛要出去就約在土地公那裡，把海洛
    因交給他」、「（依據通訊內容，華姐向你要過很多次毒品
    ，都沒有任何代價？）都沒有」、「（依據丁○○第二次筆
    錄供述，說向你拿三、四次毒品後你就會向她收錢？）我沒
    向她收錢」等語（見內政部警政署保安警察第三總隊第二大
    隊卷1 第2 頁背面至第3 頁背面）；其嗣於本院審理時改稱
    ：「我於96年8 月份發現她施用毒品後，我就趕她出去，不
    准她過來找我，並把她所有的毒品藏起來，之後她經常要過
    來拿毒品，我都不願意拿給她，所以後來警方在我家裡搜到
    毒品海洛因及甲基安非他命都是被告丁○○所有，並非我所
    有的」等語（見本院卷(一)第34頁）。惟倘如被告壬○○所辯
    其上開毒品均為證人丁○○所有，則其又何需於第一次警詢
    時供稱上開毒品為「阿輝」所有？且對於其所有無交付證人
    丁○○之毒品種類、次數均供述綦詳。又果如被告壬○○所
    辯其係為不讓證人丁○○施用毒品，則其大可將發現之毒品
    丟棄才是，豈有將大量毒品冒險置於家中之可能。綜上，被
    告壬○○事後於本院審理時所辯，顯違常情，並無可信。
  (二)證人丁○○於警詢時證稱：「我和壬○○是朋友關係，我和
    他認識二十幾年了，所查扣的毒品乙批是我去佘先生那裡跟
    他拿的，我沒有拿錢給佘先生，並不是酬庸關係」、「我先
    跟壬○○拿毒品，我跟他說我有錢的時候會還給他。我一星
    期跟壬○○差不多拿五次毒品，我拿3 至4 次毒品才還錢給
    壬○○，我有錢就會還他，我向壬○○有時拿海洛因有時拿
    安非他命」、「海洛因半錢是新台幣9 仟元，安非他命1 錢
    是5 仟元」、「我昨（15）日差不多下午2 、3 點左右，到
    壬○○所有位於屏東市大洲里清進巷18號的魚塭，向他拿半
    錢多的海洛因、一錢的安非他命。我是進鐵皮屋右側小房間
    內由壬○○交毒品（海洛因、安非他命）給我的」、「（是
    否願意接受警方偵訊？意識是否清楚？）還好。可以。還好
    」、「我都是跟壬○○拿3、4次毒品之後，我再還他錢，別
    人我就不知道」、「2、3個月內我跟壬○○拿了十多次海洛
    因、安非他命」、「我最近一次拿錢給壬○○是在3、4天前
    ，我拿新台幣1 萬4 、5 仟元左右」等語（見內政部警政署
    保安警察第三總隊第二大隊卷1 第7 至8 頁背面）；嗣於96
    年11月16日偵查中具結證稱：「（昨日查到的海洛因三包及
    安非他命一包是向何人買的？）向壬○○在昨天警方查獲前
    半個小時前在壬○○位於大洲的魚塭拿的，我還沒有給錢」
    、「（你之前有跟壬○○買過毒品？）沒有，但我從二個月
    前跟壬○○拿過十幾次海洛因及三、四次的安非他命，我跟
    他拿時有跟他講沒有錢，等我有錢時，我就會還他錢，拿完
    的
    四、五天後有時會拿七、八千給他，有時拿一萬多給他，我
    總共拿了約四、五萬元給他，這些錢一些是要還他毒品的錢
    ，有一些是要還二年多錢向他借的錢，還他的毒品錢有三萬
    多元」等語（見96年度偵字第7451號卷第5 頁）。
  (三)證人丁○○與被告壬○○為朋友關係，亦無任何怨隙，衡情
    證人丁○○自無設詞攀誣，或虛構事實以陷害被告壬○○之
    理，故證人丁○○前開於警詢中所證述之內容，經核尚無不
    可採信之處。至證人丁○○雖事後於本院審理時改證稱：被
    告壬○○並無販賣毒品予伊云云。惟此顯與監聽譯文所證不
    符，且與證人丁○○先前於警詢及偵查中所證不符，應係事
    後故意維護被告壬○○之詞，並無可採。至被告壬○○雖辯
    稱並無收錢云云。惟倘如被告壬○○所述，其僅為無償交付
    ，並無收受價金云云，則其與證人丁○○又何需於通話中提
    及毒品價格之必要，且此亦與證人丁○○所證不符，故被告
    壬○○上開所辯，亦無可信。
  (四)上開犯罪事實，核與證人丁○○於警詢所證述之情節相符，
    且有附件一所示被告壬○○與證人丁○○間於96年11月13日
    、96年11月15日通話之監聽譯文為證；並有內政部警政署保
    安警察隊第三總隊第二大隊之搜索、扣押筆錄、扣押物品清
    單、毒品初步檢驗報告單及照片各1 份在卷可證；另於被告
    壬○○所居住之上開魚塭鐵皮屋內所查獲之如附表三編號1
    至3 所示之物，經送請法務部調查局及高雄醫學大學附設中
    和紀念醫院分別檢驗（詳如附表三所示），上開物品均係第
    一級毒品海洛因、第二級毒品甲基安非他命及有第二級毒品
    甲基安非他命成分反應。是被告壬○○辯稱電子磅秤是用來
    給魚下藥所需要使用的工具云云，亦無可信。
  (五)至被告壬○○雖於本院審理時供稱：「我在96年8 月在家裡
    發現丁○○藏在我的臥房的塑膠衣櫥裡面，我在整理衣櫥內
    外的時候，毒品就從裡面的衣服或衣櫥上方掉出來的，我不
    知道」、「（為何知道是丁○○所藏的毒品？）因為我的臥
    房只有丁○○會過去，後來我叫丁○○過來，丁○○也承認
    毒品是她的，之後我將毒品藏起來，不願意交給丁○○，一
    部份甲基安非他命放在我對面的房間儲藏室內，另一包海洛
    因放在我臥房的抽屜，之後丁○○一直煩我要跟我拿毒品」
    云云（見本院卷(一)第101 頁）。惟查：
  證人丁○○於本院審理時證稱：「（與壬○○何關係？）我
    們是男女朋友，我們在一起很久了，我們從民國70幾年交往
    到現在，我們沒有結婚」、「（到被查獲當時是否還是男女
    朋友？）是的」、「（毒品你都放在那裡？）我都放在壬○○的魚池住處，我認為壬○○的魚池比較偏僻，所以不放在
    我廣東路的住處」、「（壬○○是否知道他的魚池有毒品？
    ）壬○○原本不知道，後來才知道。我從88年開始用甲基安
    非他命，於96年6 、7 月開始施用海洛因，我施用海洛因之
    後情緒失控，所以壬○○才知道我施用毒品，我的毒品及施
    用的器具都是放在我住的地方的一個行李袋裡面，壬○○到
    我家的時候有看到我個行李袋的毒品，他於96年11月初將該
    行李袋拿走，拿到他的魚池放置，他88年的時候就知道我有
    在施用甲基安非他命，他勸我不要施用甲基安非他命」、「
    （為何壬○○知道你的毒品及所有工具都在該行李袋裡面？
    ）他是看我的情緒不穩定，胡言亂語，他認為我施用毒品已
    經太嚴重了，所以他96年11月初自己拿著我的住處鑰匙，到
    我的住處去翻，後來找出那1 袋放毒品的行李袋，所以他就
    把行李袋拿到他的住處藏起來，是為了不再讓我再施用毒品
    」、「（該行李袋是否於96年11月之前都是放在你的住處？
    ）是的，是於96年11月之後毒品及工具等才都放在壬○○的
    魚池，我後來都去找壬○○向他要我的毒品」等語（見本院
    卷(一)第146至147頁）。
  由上述可知，證人丁○○先係供稱毒品來源為被告壬○○，
    嗣又改稱上開毒品並非被告壬○○所有云云，其先後供述不
    一，並無可信，已如前述；且觀之證人丁○○所證，其與被
    告壬○○為交往二十幾年的男女朋友，則其更無可能於警詢
    時故意設詞誣陷被告壬○○之可能；況依據被告壬○○所辯
    ：係證人丁○○自行將毒品藏放在其臥房的塑膠衣櫥裡面云
    云；惟證人丁○○卻證述上開毒品係被告壬○○自行至證人
    丁○○住處內將毒品、工具帶回被告壬○○住處藏放。是被
    告壬○○所辯與證人丁○○所證，亦均不相符，顯無可信。
  (六)綜上所述，本案事證明確，被告壬○○上開犯行，洵堪認定
    ，應予以依法論科。
三、訊據被告乙○○固不否認有施用毒品情事，惟矢口否認有何
    販賣第一級毒品海洛因及第二級毒品甲基安非他命情事，並
    辯稱：確實有向同案被告丁○○購買毒品自行施用，但無販
    賣毒品云云（見本院卷第233至234頁）。
四、經查：
  (一)上開事實，業據證人甲○○、庚○○、己○○、丙○○、辛○○分別於偵查及本院審理時證述綦詳（詳見附件二所示）
    ；又上開證人均與被告乙○○並無任何怨隙，衡情證人甲○○、庚○○、己○○、丙○○、辛○○應無故意設詞攀誣，
    或虛構事實以陷害被告乙○○之理，況其等均到庭具結作證
    ，更係以刑事責任擔保其證言之真實性，故上開證人前開證
    述內容，經核尚無不可採信之處；且有附件二所示被告乙○○與如附表二所示購買毒品之證人間通話之監聽譯文為證，
    是上開證人所證，自堪採信；另有在被告乙○○住處內查獲
    供其販賣毒品所用之分裝吸管3支及行動電話1支在卷可稽；
    而該分裝吸管經本院依職權送請高雄醫學大學附設中和紀念
    醫院檢驗後，其上確有第一級毒品海洛因之毒品反應，此有
    該醫院97年3 月28日編號0000-000至0000-000號檢驗報告3
    張附卷可稽（見本院卷(一)第83至85頁）。
  (二)是被告乙○○辯稱僅有無償轉讓毒品，並無販賣毒品情事云
    云，應是事後卸責之詞，並無可信。綜上所述，本案事證明
    確，被告乙○○上開犯行，洵堪認定，應予以依法論科。
五、查海洛因、甲基安非他命分別係屬毒品危害防制條例第2 條
    第2 項第1 、2 款規定之第一、二級毒品。核被告壬○○所
    為，各係犯毒品危害防制條例第4 條第1 項、第2 項之販賣
    第一級毒品海洛因罪及販賣第二級毒品甲基安非他命罪（詳
    如附表一所示）；被告乙○○所為，各係犯毒品危害防制條
    例第4 條第1 項、第2 項之販賣第一級毒品海洛因罪及販賣
    第二級毒品甲基安非他命罪（詳如附表二所示）；其等持有
    第一級毒品之低度行為，應為其後販賣之高度行為所吸收，
    均不另論罪；至被告壬○○如附表一編號2 所示之以一販賣
    行為，同時販賣第一級毒品海洛因及第二級毒品甲基安非他
    命，係觸犯上開二罪名，為想像競合犯，爰依刑法第55條前
    段規定，從一重之販賣第一級毒品罪處斷。至於被告壬○○
    、乙○○所犯如附表一及附表二所示之各罪間，犯意各別，
    行為互殊，且皆可獨立評價，自均應分論併罰。被告乙○○
    有事實欄所載論罪科刑執行之情形，此有臺灣屏東地方法院
    檢察署刑案資料查註紀錄表及臺灣高等法院被告前案紀錄表
    各1 份在卷可查，其受有期徒刑執行完畢後，5 年之內再犯
    有期徒刑以上刑之本罪，均為累犯，均應依法加重其有期徒
    刑及罰金刑部分之法定刑，至法定刑為死刑及無期徒刑部分
    ，依法不得加重。另被告壬○○、乙○○所販賣第一級毒品
    海洛因部分及第二級毒品甲基安非他命部分，所得合計僅新
    臺幣（下同）19,000元、5,300 元，且經查獲每次販賣之數
    量亦不多，況依憑卷內事證尚無足認定被告壬○○、乙○○
    因而獲取暴利，此與坊間販賣毒品之大、中盤商等毒梟未可
    等比，惡性尚非甚重，若處以本罪之法定最輕刑之無期徒刑
    或7 年以上有期徒刑，依社會一般觀念不無情輕法重之虞，
    是被告上開所為客觀上足以引起一般同情，衡情堪可憫恕，
    爰均依刑法第59條之規定減輕其刑，使輕重得宜，罰當其罪
    ，俾符罪刑相當原則，爰依刑法第59條之規定酌減其法定本
    刑。爰審酌被告壬○○、乙○○明知毒品危害人身健康，竟
    為牟求不法利益而販賣第一級毒品、第二級毒品，助長他人
    濫用毒品風氣，惟兼念及被告2 人犯罪動機僅為貪圖小利、
    查獲毒品海洛因、甲基安非他命數量尚非甚鉅，且無證據足
    資證明其因此獲有暴利等一切情狀，分別量處如附表一及附
    表二所示之宣告刑，並各合併定其應執行之刑，以示懲儆。
六、沒收部分：
  (一)如附表三所示編號1 至2 所示之物，經送驗後，均有第一級
    毒品海洛因及第二級毒品甲基安非他命成分反應，已如前述
    ；而因鑑定單位一般係以傾倒之方式，將包裝袋內之毒品倒
    出而與包裝袋分離而稱重，必要時，輔以刮杓刮取袋內粉末
    ，然無論依何種方式分離，包裝袋內均有極微量之毒品殘留
    ，業經法務部調查局以93年3 月19日調科壹字第0930011306
    0 號函釋在案，認前開空包裝袋，其內含有極微量第一級毒
    品海洛因及第二級毒品甲基安非他命殘留而無法析離，均應
    整體視為查獲之第一級毒品海洛因及第二級毒品甲基安非他
    命，不問屬於被告與否，應依同條例第18條第1 項前段規定
    宣告沒收並銷燬之，鑑驗耗用之海洛因應已滅失，不另為沒
    收銷燬之諭知。
  (二)扣案之如附表三編號3 所示之電子磅秤2 台，為被告壬○○
    所有，且該電子磅秤2 台經本院依職權送請高雄醫學大學附
    設中和紀念醫院檢驗後，其上確有第二級毒品甲基安非他命
    之毒品反應（詳如附表三所示）；又查本件被告壬○○前後
    2 次販賣毒品，且據如證人丁○○所證述其買受之毒品海洛
    因、甲基安非他命均係以1 包半錢、4 分之1 錢及1 錢為販
    賣之單位，是上開物品應係供其販賣毒品秤重分裝之用，爰
    依毒品危害防制條例第19條第1 項諭知沒收；扣案之附表三
    編號5 所示之行動電話1 支，為被告壬○○販賣毒品時聯絡
    買賣所用，有監聽譯文1 份在卷足證，為供被告壬○○販毒
    所用之物，應依毒品危害防制條例第19條第1 項諭知沒收。
  (三)扣案如附表編號4 所示之空夾鏈袋1 包，為被告壬○○所有
    ，被告壬○○雖辯稱夾鏈袋係證人丁○○所藏放在其住處內
    云云，惟上開辯稱並無可採，已如前述；且觀之本件被告壬○○前後2 次販賣毒品，且該空夾鏈袋之數量非少。復參之
    證人丁○○所證其所購買之第一級毒品海洛因、第二級毒品
    甲基安非他命均係以1 包為販賣之單位。故由上述可知，該
    空夾鏈袋應係供其販賣毒品分裝之用，惟該空夾鏈袋既尚未
    填裝（見本院扣押物品清單、本院卷(一)第118 頁），顯尚未
    供販毒所用即為警查獲，自不得依毒品危害防制條例第19條
    第1 項之規定沒收，應依刑法第38條第1 項第2 款之規定沒
    收。
  (四)扣案之分裝吸管3 支，為被告乙○○所有，業據其陳明在卷
    （見內政部警政署保安警察第三總隊第二大隊卷1 第18頁背
    面），被告乙○○雖辯稱分裝吸管是其個人為混合施用毒品
    所用云云；惟該分裝吸管3 支經本院依職權送請高雄醫學大
    學附設中和紀念醫院檢驗後，其上確有第一級毒品海洛因之
    毒品反應，此有該醫院97年3 月28日編號0000-000至0000-0
    00號檢驗報告3 張附卷可稽（見本院卷(一)第83至85頁）。又
    查本件被告多次販賣毒品，已如前述，顯非單純供施用所需
    ，且據如附表二所示之證人甲○○、庚○○、己○○、丙○○、辛○○均證述其等買受之毒品海洛因、甲基安非他命均
    係以1 包為販賣之單位，是上開物品應係供其販賣毒品分裝
    之用，爰依毒品危害防制條例第19條第1 項諭知沒收；扣案
    之被告乙○○所有行動電話1 支，為被告乙○○販賣毒品時
    聯絡買賣所用，有監聽譯文1 份在卷足證，為供被告乙○○
    販毒所用之物，應依毒品危害防制條例第19條第1 項諭知沒
    收。
  (五)扣案之空夾鏈袋1 包，為被告乙○○所有，被告乙○○雖辯
    稱夾鏈袋係為其施用毒品所用云云，惟上開辯稱並無可採，
    已如前述，且觀之本件被告乙○○前後多次販賣毒品，已如
    前述，且以該空夾鏈袋之數量非少，且如附表二所示之證人
    所證其等所購買之毒品海洛因、甲基安非他命均係以1 包為
    販賣之單位。故由上述可知，上開物品應均係供其販賣毒品
    分裝之用，惟該夾鏈袋既尚未填裝（見本院扣押物品清單、
    本院卷(一)第44頁），顯尚未供販毒所用即為警查獲，自不得
    依毒品危害防制條例第19條第1 項之規定沒收，應依刑法第
    38條第1 項第2 款之規定沒收。
  (六)被告壬○○、乙○○如附表一及附表二所示販賣第一級毒品
    海洛因、第二級毒品甲基安非他命所得，合計分別為19,000
    元及5,300 元（詳如附表一及附表二所示），雖均未扣案，
    仍應分別依毒品危害防制條例第19條第1 項之規定沒收，併
    宣告如全部或一部不能沒收時，以其財產抵償之（詳如附表
    一及附表二沒收欄所示）。另被告壬○○被扣案之行動電話
    1 支（門號為0000000000），應並無證據證明係供其販賣毒
    品所用，自爰不依法諭知沒收。
七、不另為無罪之諭知：
  (一)公訴意旨認被告壬○○有於96年10月15日、96年10月30日及
    96年11月7 日分別販賣不詳毒品及第一級毒品海洛因予同案
    被告丁○○云云（見97年度蒞字第1574號補充理由書，本院
    卷(一)第179至182頁）。
  (二)惟觀之上開起訴補充理由書所載之被告壬○○所販賣毒品不
    詳、數量不詳，是其是否確有販賣毒品罪嫌，已非無疑；且
    由附件一所示之96年10月15日、96年10月30日、96年11月7
    日間之監聽譯文可知，被告壬○○與證人丁○○間並無就何
    時購買毒品及毒品種類有何約定，且證人丁○○於警詢、偵
    查中亦均證稱被告壬○○不讓他吸食毒品、並未完成毒品交
    易等語。故證人丁○○所證，並無提及其與被告壬○○有交
    付何種毒品或其2 人間有何買賣毒品情事，是此部分自難據
    此認定被告壬○○確有如公訴意旨所認之販賣毒品罪嫌。
  (三)公訴意旨認被告乙○○有於96年8 月21日、96年9 月1 日及
    96年8 月28日分別販賣不詳毒品及第一級毒品海洛因予台南
    朋友、紀哥及己○○云云（見97年度蒞字第1574號補充理由
    書，本院卷(一)第179 頁、第188至189頁）。
  (四)惟觀之上開起訴補充理由書所載之被告乙○○於96年8 月21
    日、96年9 月1 日所販賣之對象不詳（一為台南朋友、一為
    紀哥），是其是否確有販賣毒品罪嫌，已非無疑；且由附件
    二所示96年8 月21日、96年9 月1 日間之監聽譯文可知，其
    監聽譯文均係被告乙○○係與證人丁○○間之通話，惟被告
    乙○○是否確有持毒品販賣予台南朋友或紀哥，其等何時交
    易？交易是否完成？均無可得知。是此部分自難據此認定被
    告乙○○確有如公訴意旨所認之販賣毒品罪嫌。
  (五)復觀之公訴意旨認被告乙○○於96年8 月28日在安和醫院，
    販賣第二級毒品甲基安非他命予證人己○○云云。惟由附件
    二所示之96年8 月28日之監聽譯文可知，證人己○○係與同
    案被告丁○○通話，且證人己○○於警詢、偵查中，亦均證
    述其係與同案被告丁○○買得第二級毒品甲基安非他命，亦
    有交付500 元予同案被告丁○○等語。故公訴意旨認被告乙○○確有於上述時間、地點，與證人己○○間有買賣第二級
    毒品甲基安非他命云云，尚顯無據。
  (六)綜上所述，此部分販賣毒品犯行，既均有合理懷疑存在，無
    法達到確信其為真實之程度，即不得遽為不利於被告壬○○
    、乙○○之認定。故本件其餘公訴人所指上開被告壬○○、
    乙○○販賣第一級毒品海洛因、第二級毒品甲基安非他命予
    丁○○、台南朋友、紀哥、己○○之部分，均尚不足以使法
    院達確信其為真實程度之心證，自難為被告壬○○、乙○○
    有罪之認定。是被告壬○○、乙○○被訴此部分罪嫌尚屬不
    足，惟公訴意旨均認此部分如成立犯罪，應與被告壬○○、
    乙○○所為上開有罪之犯行部分，有集合犯之裁判上一罪關
    係存在，爰不另為無罪之諭知，附此敘明。
八、據上論斷，應依刑事訴訟法第299 條第1 項前段，毒品危害
    防制條例第4 條第1 項、第2 項、第18條第1 項前段、第19
    條第1 項，刑法第11條、第47條第1 項、第55條、第59條、
    第38條第1 項第2 款、第51條第5 款、第9 款，判決如主文
    。
本案經檢察官劉昀到庭執行職務。
中    華    民    國    98    年    3     月    24    日
                  刑事第一庭  審判長法  官  潘正屏
                                    法  官  曾吉雄
                                    法  官  許蓓雯
以上正本證明與原本無異。
如不服本判決應於收受判決後10日內向本院提出上訴書狀，並應
敘述具體理由；其未敘述上訴理由者，應於上訴期間屆滿後20日
內向本院補提理由書（均須按他造當事人之人數附繕本）「切勿
逕送上級法院」。
中    華    民    國    98    年    3     月    24    日
                                    書記官  鄭美雀
附錄本判決論罪科刑法條全文
毒品危害防制條例第4條第1項、第2項
製造、運輸、販賣第一級毒品者，處死刑或無期徒刑；處無期徒
刑者，得併科新臺幣1 千萬元以下罰金。
製造、運輸、販賣第二級毒品者，處無期徒刑或 7 年以上有期徒
刑，得併科新臺幣 7 百萬元以下罰金。
附表一：被告壬○○
┌─┬────┬─────┬─────┬─────────┬───────┬──────┬───────┐
│編│販賣對象│販賣時間、│毒品種類、│證據              │所犯法條      │宣告刑      │應沒收之物    │
│  │        │販賣地點  │數量、金額│                  │              │（有期徒刑）│（新臺幣）    │
│號│        │          │（新臺幣）│                  │              │            │              │
├─┼────┼─────┼─────┼─────────┼───────┼──────┼───────┤
│1 │丁○○  │96年11月13│1/4 錢的海│證人丁○○證稱    │毒品危害防制條│18年        │未扣案之販賣第│
│  │        │日17時53分│洛因      │監聽譯文          │例第4 條第1 項│            │一級毒品所得5,│
│  │        │後        │5,000元   │                  │之販賣第一級毒│            │000 元沒收之，│
│  │        │壬○○清進│          │                  │品            │            │如全部或一部不│
│  │        │巷魚塭    │          │                  │              │            │能沒收時，以其│
│  │        │          │          │                  │              │            │財產抵償之。  │
├─┼────┼─────┼─────┼─────────┼───────┼──────┼───────┤
│2 │丁○○  │96年11月15│海洛因半錢│證人丁○○證稱    │毒品危害防制條│18年        │扣案之如附表三│
│  │        │日下午2、3│、安非他命│監聽譯文          │例第4 條第1 項│            │編號1 至3 所示│
│  │        │時        │一錢      │                  │之販賣第一級毒│            │之物均沒收銷燬│
│  │        │壬○○清進│海洛因9,00│                  │品及同條第2 項│            │之。扣案之如附│
│  │        │巷魚塭    │0元       │                  │之販賣第二級毒│            │表三編號4 至5 │
│  │        │          │甲基安非他│                  │品；應依刑法第│            │所示之物均沒收│
│  │        │          │命5,000元 │                  │55條前段規定，│            │。未扣案之販賣│
│  │        │          │          │                  │從一重之同法第│            │第一級毒品及第│
│  │        │          │          │                  │4 條第1 項之販│            │二級毒品所得14│
│  │        │          │          │                  │賣第一級毒品罪│            │, 000 元沒收之│
│  │        │          │          │                  │              │            │，如全部或一部│
│  │        │          │          │                  │              │            │不能沒收時，以│
│  │        │          │          │                  │              │            │其財產抵償之。│
└─┴────┴─────┴─────┴─────────┴───────┴──────┴───────┘
附表二：被告乙○○
┌─┬────┬─────┬─────┬─────────┬───────┬──────┬───────┐
│編│販賣對象│販賣時間、│毒品種類、│證據              │所犯法條      │宣告刑      │應沒收之物    │
│  │        │販賣地點  │數量、金額│                  │              │（有期徒刑）│              │
│號│        │          │（新臺幣）│                  │              │            │              │
├─┼────┼─────┼─────┼─────────┼───────┼──────┼───────┤
│1 │甲○○  │96年10月02│甲基安非他│證人甲○○證稱    │毒品危害防制條│6年         │未扣案之販賣第│
│  │        │日19時47分│命        │監聽譯文          │例第4 條第2 項│            │二級毒品所得50│
│  │        │後        │500元     │                  │之販賣第二級毒│            │0 元沒收之，如│
│  │        │高原街「安│          │                  │品            │            │全部或一部不能│
│  │        │和醫院」公│          │                  │              │            │沒收時，以其財│
│  │        │用電話亭旁│          │                  │              │            │產抵償之。    │
├─┼────┼─────┼─────┼─────────┼───────┼──────┼───────┤
│2 │甲○○  │96年10月04│甲基安非他│證人甲○○證稱    │同上          │6年         │未扣案之販賣第│
│  │        │日19時52分│命        │監聽譯文          │              │            │二級毒品所得50│
│  │        │後        │500元     │                  │              │            │0 元沒收之，如│
│  │        │高原街「安│          │                  │              │            │全部或一部不能│
│  │        │和醫院」公│          │                  │              │            │沒收時，以其財│
│  │        │用電話亭旁│          │                  │              │            │產抵償之。    │
├─┼────┼─────┼─────┼─────────┼───────┼──────┼───────┤
│3 │庚○○  │96年10月04│海洛因    │證人庚○○證稱    │毒品危害防制條│16年        │未扣案之販賣第│
│  │        │日22時44分│500元     │監聽譯文          │例第4 條第1 項│            │一級毒品所得50│
│  │        │後        │          │                  │之販賣第一級毒│            │0 元沒收之，如│
│  │        │乙○○高原│          │                  │品            │            │全部或一部不能│
│  │        │街68號住處│          │                  │              │            │沒收時，以其財│
│  │        │樓下      │          │                  │              │            │產抵償之。    │
├─┼────┼─────┼─────┼─────────┼───────┼──────┼───────┤
│4 │庚○○  │96年10月05│海洛因    │證人庚○○證稱    │同上          │16年        │未扣案之販賣第│
│  │        │日01時28分│500元     │監聽譯文          │              │            │一級毒品所得50│
│  │        │後        │          │                  │              │            │0 元沒收之，如│
│  │        │乙○○高原│          │                  │              │            │全部或一部不能│
│  │        │街68號住處│          │                  │              │            │沒收時，以其財│
│  │        │樓下      │          │                  │              │            │產抵償之。    │
├─┼────┼─────┼─────┼─────────┼───────┼──────┼───────┤
│5 │庚○○  │96年10月15│海洛因    │證人庚○○證稱    │同上          │16年        │未扣案之販賣第│
│  │        │日23時19分│500元     │監聽譯文          │              │            │一級毒品所得50│
│  │        │後        │          │                  │              │            │0 元沒收之，如│
│  │        │乙○○高原│          │                  │              │            │全部或一部不能│
│  │        │街68號住處│          │                  │              │            │沒收時，以其財│
│  │        │樓下      │          │                  │              │            │產抵償之。    │
├─┼────┼─────┼─────┼─────────┼───────┼──────┼───────┤
│6 │己○○  │96年08月29│甲基安非他│證人己○○證稱    │毒品危害防制條│5年         │未扣案之販賣第│
│  │        │日01時07分│命        │監聽譯文          │例第4 條第2 項│            │二級毒品所得50│
│  │        │後        │500元     │                  │之販賣第二級毒│            │0 元沒收之，如│
│  │        │安和醫院大│          │                  │品            │            │全部或一部不能│
│  │        │門口      │          │                  │              │            │沒收時，以其財│
│  │        │          │          │                  │              │            │產抵償之。    │
├─┼────┼─────┼─────┼─────────┼───────┼──────┼───────┤
│7 │己○○  │96年10月07│海洛因    │證人己○○證稱    │毒品危害防制條│16年        │未扣案之販賣第│
│  │        │日07時21分│500元     │監聽譯文          │例第4 條第1 項│            │一級毒品所得50│
│  │        │後        │          │                  │之販賣第一級毒│            │0 元沒收之，如│
│  │        │安和醫院大│          │                  │品            │            │全部或一部不能│
│  │        │門口      │          │                  │              │            │沒收時，以其財│
│  │        │          │          │                  │              │            │產抵償之。    │
├─┼────┼─────┼─────┼─────────┼───────┼──────┼───────┤
│8 │己○○  │96年10月10│海洛因    │證人己○○證稱    │同上          │16年        │未扣案之販賣第│
│  │        │日12時26分│500元     │監聽譯文          │              │            │一級毒品所得50│
│  │        │後        │          │                  │              │            │0 元沒收之，如│
│  │        │安和醫院大│          │                  │              │            │全部或一部不能│
│  │        │門口      │          │                  │              │            │沒收時，以其財│
│  │        │          │          │                  │              │            │產抵償之。    │
├─┼────┼─────┼─────┼─────────┼───────┼──────┼───────┤
│9 │丙○○  │96年10月04│甲基安非他│證人丙○○證稱    │毒品危害防制條│5年         │未扣案之販賣第│
│  │        │日23時09分│命        │監聽譯文          │例第4 條第2 項│            │二級毒品所得50│
│  │        │後        │500元     │                  │之販賣第二級毒│            │0 元沒收之，如│
│  │        │安和醫院  │          │                  │品            │            │全部或一部不能│
│  │        │          │          │                  │              │            │沒收時，以其財│
│  │        │          │          │                  │              │            │產抵償之。    │
├─┼────┼─────┼─────┼─────────┼───────┼──────┼───────┤
│10│辛○○  │96年10月07│海洛因    │證人辛○○證稱    │毒品危害防制條│15年        │未扣案之販賣第│
│  │        │日03時23分│300元     │監聽譯文          │例第4 條第1 項│            │一級毒品所得30│
│  │        │後        │          │                  │之販賣第一級毒│            │0 元沒收之，如│
│  │        │乙○○高原│          │                  │品            │            │全部或一部不能│
│  │        │街68號門口│          │                  │              │            │沒收時，以其財│
│  │        │          │          │                  │              │            │產抵償之。    │
├─┼────┼─────┼─────┼─────────┼───────┼──────┼───────┤
│11│辛○○  │96年11月14│海洛因    │證人辛○○證稱    │同上          │16年        │未扣案之販賣第│
│  │        │日11時28分│500元     │監聽譯文          │              │            │一級毒品所得50│
│  │        │後        │          │                  │              │            │0 元沒收之，如│
│  │        │建民路旁超│          │                  │              │            │全部或一部不能│
│  │        │商        │          │                  │              │            │沒收時，以其財│
│  │        │          │          │                  │              │            │產抵償之。    │
└─┴────┴─────┴─────┴─────────┴───────┴──────┴───────┘
附表三：
┌──┬──────────┬─────────────┐
│編號│查獲物品            │鑑定結果                  │
├──┼──────────┼─────────────┤
│1   │海洛因5包           │合計淨重45.07公克(空包裝總│
│    │                    │重3.41公克)，純度62.02％，│
│    │                    │純質淨重27.95公克。       │
│    │                    │法務部調查局96年12月17日調│
│    │                    │科壹字第09623083090 號鑑定│
│    │                    │書1 紙在卷可稽            │
│    │                    │（見96年度偵字第7452號卷第│
│    │                    │  246頁）                 │
├──┼──────────┼─────────────┤
│2   │甲基安非他命7包     │均有第二級毒品甲基安非他命│
│    │                    │成分反應。                │
│    │                    │高雄醫學大學附設中和紀念醫│
│    │                    │院97年4 月18日編號0000-000│
│    │                    │至0000-000檢驗報告7 張在卷│
│    │                    │可稽。                    │
│    │                    │（見本院卷(一)第123至129頁）│
├──┼──────────┼─────────────┤
│3   │電子磅秤2台         │均有第二級毒品甲基安非他命│
│    │                    │成分反應。                │
│    │                    │高雄醫學大學附設中和紀念醫│
│    │                    │院97年4 月18日編號0000-000│
│    │                    │至0000-000檢驗報告2 張在卷│
│    │                    │可稽。                    │
│    │                    │（見本院卷(一)第120至121頁）│
├──┼──────────┼─────────────┤
│4   │空夾鏈袋(未使用)1包 │未送驗                    │
├──┼──────────┼─────────────┤
│5   │行動電話1支         │未送驗                    │
│    │（門號為0000000000）│                          │
├──┼──────────┼─────────────┤
│6   │行動電話1支         │未送驗                    │
│    │（門號為0000000000）│                          │
└──┴──────────┴─────────────┘
附件一：壬○○監聽譯文
┌──────────────────┬─────────────┬────────┐
│       通訊監察譯文表之內容         │   與證人丁○○證述對照   │  卷 面 位 置   │
├──────────────────┼─────────────┼────────┤
│96年10月15日17時58分55秒：          │◎97/01/04警詢筆錄        │見內政部警政署保│
│丁○○：喂                          │問：妳和壬○○於96年10月15│安警察第三總隊第│
│壬○○：另外那個不好是嗎「意指毒品」│    日17時58分55秒由警方所│二大隊卷1 第16頁│
│丁○○：什麼東西                    │    制作之通訊監察譯文中，│、96年度偵字第74│
│壬○○：另外那個                    │    提及人家都拿半個半個一│52號卷第20及第36│
│丁○○：就是那天拿版子(樣品)給我嗎  │    千二千的，我還要跑去跟│0 頁、97年度訴字│
│壬○○：嗯                          │    你拿，壬○○回答你拿沒│第308號卷(一)第146│
│丁○○：那個有不夠還可以接受啦。你又│    沒關係，錢要拿給我，錢│至148頁及第199至│
│        沒有打電話給我              │    妳都不拿給我。妳做何解│202頁           │
│壬○○：妳昨天沒有在用。(施用)      │    釋？                  │                │
│丁○○：你沒有跟我講有              │答：就是我跟他要毒品，他有│                │
│壬○○：今天就有了                  │    拿給我，但沒給我拿錢。│                │
│丁○○：人家要了，你又不拿給我      │                          │                │
│壬○○：拿給你錢都不給我            │◎97/01/30偵訊筆錄        │                │
│丁○○：人家都拿(半個半)一斤、兩千的│問：96年10月15日17時58分55│                │
│        ，那我還要跑去跟你拿        │    秒你以0000000000打到佘│                │
│壬○○：你拿沒關係，錢要拿給我，錢都│    新泰的手機0000000000對│                │
│        不拿給我                    │    話中所講內容是指何意 (│                │
│丁○○：蠻貴的                      │    告以要旨並提示通訊監察│                │
│壬○○：什麼                        │    譯文內容)？           │                │
│丁○○：我跟人家拿人家才給我65      │答：因為我有毒品放在壬○○│                │
│壬○○：好的妳現在過來              │    那邊，壬○○不讓我吸食│                │
│丁○○：好                          │    。                    │                │
│                                    │                          │                │
│                                    │問：版子是何意？          │                │
│                                    │答：是海洛因，因為我有在吸│                │
│                                    │    海洛因，我要向他拿，他│                │
│                                    │    不讓我吸食，向別人拿我│                │
│                                    │    沒有錢。              │                │
│                                    │                          │                │
│                                    │◎97/04/25準備程序筆錄及97│                │
│                                    │  /05/20審判筆錄時，否認向│                │
│                                    │  壬○○買毒品及幫他販賣毒│                │
│                                    │  品                      │                │
├──────────────────┼─────────────┼────────┤
│96年10月30日12時06分41秒：          │◎96/11/16警詢筆錄        │見內政部警政署保│
│丁○○：我過去                      │1.從壬○○行動電話撥到我 (│安警察第三總隊第│
│壬○○：嗯                          │  丁○○) 的行動電話      │二大隊卷1 第9 頁│
│丁○○：(漂亮的妹妹)(指毒品)        │2.漂亮的妹妹是指海洛因的純│背面及第16頁、96│
│壬○○：我弄好要出去了，妳看要在哪裡│  度純不純                │年度偵字第7452號│
│        啦                          │3.土地公是指六塊厝快速道路│卷第15頁背面至16│
│丁○○：在那個                      │  那裡                    │頁背面及第303 至│
│壬○○：我們的事情都不用辦了        │                          │304 頁、97年度訴│
│丁○○：在「土地公」那好了。 (交貨地│◎97/01/04警詢筆錄        │字第308 號卷(一)第│
│        點)                         │問：警方監察譯文中於96年10│146至148頁及第19│
│壬○○：要多久                      │    月30日12時06分41秒中提│9至202頁        │
│丁○○：兩個嗎                      │    及妳說：「漂亮的美眉」│                │
│壬○○：要多久                      │    ，壬○○說「我都弄好了│                │
│丁○○：現在出門的，15分鐘到那裡就可│    ，現在我要出去了，妳看│                │
│        以嗎                        │    要在哪裡等啦」，妳回答│                │
│壬○○：什麼15分鐘，我繞過去也不用15│    在土地公那裡好了，然後│                │
│        分鐘                        │    約在15分鐘見面是何意思│                │
│丁○○：你那邊比較近，我這邊比較遠，│    ？                    │                │
│        還要去跟人家拿錢            │答：我要跟壬○○拿海洛因，│                │
│壬○○：好啦好啦快點                │    但到那裡他沒等我就走了│                │
│                                    │    。                    │                │
│96年10月30日16時15分07秒：          │                          │                │
│丁○○：喂                          │問：警方監察譯文中於96年10│                │
│壬○○：嗯                          │    月30日16時15分07秒中提│                │
│丁○○：你在溜狗呀(地點)，我在等要拿│    及「你說你在溜狗呀，我│                │
│        漂亮的那個                  │    在等要拿漂亮的那個」，│                │
│壬○○：好啦                        │    壬○○說：「好啦」，妳│                │
│丁○○：等他錢                      │    說「等他錢」是何意思？│                │
│                                    │答：我在等別人拿錢給我，然│                │
│96年10月30日17時13分15秒：          │    後要去跟他拿海洛因。我│                │
│壬○○：喂                          │    忘記了。              │                │
│丁○○：喂你再弄一個(漂亮的妹妹)，再│                          │                │
│        來個半半                    │◎97/01/04偵訊筆錄        │                │
│壬○○：什麼                        │問：何時地向壬○○拿過多少│                │
│丁○○：都是漂亮的                  │    錢的毒品，在何處交給妳│                │
│壬○○：喂                          │    ？                    │                │
│丁○○：你聽的懂嗎，都是要漂亮的    │答：96年9 月份開始到到11月│                │
│壬○○：我聽不清楚                  │    15日，前後大約6 次，到│                │
│丁○○：我跟你講等於(半半加一個半)  │    大洲他的魚池，向他拿海│                │
│壬○○：嗯好啦                      │    洛因，拿四分之一錢價值│                │
│丁○○：一人一半路                  │    五千元的海洛因，在安和│                │
│                                    │    醫院附近交給二齒，再向│                │
│                                    │    二齒拿五千元，二齒不是│                │
│                                    │    馬上拿五千元給我，要等│                │
│                                    │    他轉賣賺錢後再拿給我，│                │
│                                    │    我再交給壬○○，連同我│                │
│                                    │    之前欠壬○○的錢給他，│                │
│                                    │    大約是在8 、9 天後再拿│                │
│                                    │    給壬○○。            │                │
│                                    │                          │                │
│                                    │◎97/04/25準備程序筆錄及97│                │
│                                    │  /05/20審判筆錄時，否認向│                │
│                                    │  壬○○買毒品及幫他販賣毒│                │
│                                    │  品                      │                │
├──────────────────┼─────────────┼────────┤
│96年11月07日17時44分08秒：          │ ◎97/01/04警詢筆錄       │見內政部警政署保│
│壬○○：噯                          │問：警方監察譯文中於96年11│安警察第三總隊第│
│丁○○：這樣子好的一人一半路        │    月07日17時44分08秒中由│二大隊卷1 第16頁│
│壬○○：現在我在忙呢                │    警方執行通訊監察壬○○│背面、96年度偵字│
│丁○○：什麼時候忙完                │    的行動電話指出：妳說還│第7452號卷第18頁│
│壬○○：餵狗，弄弄這個又弄弄那個    │    沒有跟他們收錢，然後他│及其背面及第303 │
│丁○○：我的意思你弄完之後，乾脆丟兩│    們一直打電話說要拿東西│至304 頁、97年度│
│        個原的                      │    ，是何意思？又說：那你│訴字第308 號卷(一)│
│壬○○：沒有了，只剩一個            │    拿給我然後拿給他們，拿│第146至148頁及第│
│丁○○：剩一個原的                  │    錢給我的時候，我再叫你│199至202頁      │
│壬○○：嗯                          │    過來拿錢，是何意思？佘│                │
│丁○○：(粉的)兩個然後              │    新泰說：妳過來拿不是一│                │
│壬○○：嗯                          │    樣嗎，是何意思？      │                │
│丁○○：坐發呆，還沒有去跟他們收錢，│答：人家欠我的錢，我要去跟│                │
│        然後他們一直打電話要拿東西，│    他們收錢。拿東西是指拿│                │
│        我都還沒過去                │    毒品。是指我要跟壬○○│                │
│壬○○：妳要去呀，妳這樣弄愈多      │    拿毒品然後拿給別人，就│                │
│丁○○：不是呀，他們都在找我，我要過│    是說等我跟人收到錢之後│                │
│        去你那裡，一個已經在(師姑寮)│    ，我再還錢給壬○○。是│                │
│        廟等                        │    壬○○叫我過去拿錢。  │                │
│壬○○：嗯                          │                          │                │
│丁○○：我想說，那你拿給我，然後拿給│◎97/01/04偵訊筆錄        │                │
│        他們，拿錢給我的時候，我再打│問：何時地向壬○○拿過多少│                │
│        電話叫你過來拿錢            │    錢的毒品，在何處交給妳│                │
│壬○○：妳過來拿不是一樣嗎          │    ？                    │                │
│丁○○：不想出門呀                  │答：96年9 月份開始到到11月│                │
│壬○○：不想出門就不要出來呀        │    15日，前後大約6 次，到│                │
│丁○○：不是我昨天吃的藥包          │    大洲他的魚池，向他拿海│                │
│                                    │    洛因，拿四分之一錢價值│                │
│96年11月07日18時26分44秒：          │    五千元的海洛因，在安和│                │
│丁○○：喂我在(土地公廟)這邊呢      │    醫院附近交給二齒，再向│                │
│壬○○：嗯                          │    二齒拿五千元，二齒不是│                │
│丁○○：啊                          │    馬上拿五千元給我，要等│                │
│壬○○：我到了                      │    他轉賣賺錢後再拿給我，│                │
│丁○○：喔                          │    我再交給壬○○，連同我│                │
│                                    │    之前欠壬○○的錢給他，│                │
│                                    │    大約是在8 、9 天後再拿│                │
│                                    │    給壬○○。            │                │
│                                    │                          │                │
│                                    │◎97/04/25準備程序筆錄及97│                │
│                                    │  /05/20審判筆錄時，否認向│                │
│                                    │  壬○○買毒品及幫他販賣毒│                │
│                                    │  品                      │                │
├──────────────────┼─────────────┼────────┤
│96年11月13日17時53分47秒：          │◎96/11/16警詢筆錄        │見內政部警政署保│
│壬○○：喂                          │問：警方人員依據通訊監察譯│安警察第三總隊第│
│丁○○：喂                          │    文內容於96年11月13日17│二大隊卷1 第10及│
│壬○○：嗯                          │    時38分05秒，從你的行動│第16頁背面至17頁│
│丁○○：我跟你講喔(兩個兩個)半半    │    電話0000000000撥出到佘│、96年度偵字第74│
│壬○○：我現在在忙，妳過來啦        │    新泰行動電話號碼091590│52號卷第19頁及第│
│丁○○：喔喔我過去了                │    0453指出：比較貴現在比│303至304頁、97年│
│                                    │    較貴是何意思？是否與警│度訴字第308 號卷│
│96年11月13日17時38分05秒：          │    方所製作通訊監察記載內│(一)第146至148頁及│
│丁○○：喂                          │    容相符？              │第199至202頁    │
│壬○○：喂                          │答：是指海洛因的價錢比較貴│                │
│丁○○：一樣是不是                  │    了。內容相符。        │                │
│壬○○：我拿的我怎麼知道有沒有一樣  │                          │                │
│丁○○：一樣的錢                    │◎97/01/04警詢筆錄        │                │
│壬○○：比較貴現在比較貴啦          │問：警方監察譯文中於96年11│                │
│丁○○：對呀漂亮的                  │    月13日17時38分05秒中由│                │
│壬○○：一樣的價錢沒有漂亮的        │    警方執行通訊監察壬○○│                │
│丁○○：哦哦一樣                    │    的行動電話指出：妳說一│                │
│                                    │    樣是不是？壬○○說：我│                │
│                                    │    拿的我怎麼知道有沒有一│                │
│                                    │    樣。妳說：一樣的錢。佘│                │
│                                    │    新泰說：比較貴現在比較│                │
│                                    │    貴。妳說：對呀漂亮的。│                │
│                                    │    壬○○說：一樣的錢沒有│                │
│                                    │    漂亮的。妳說：一樣哦。│                │
│                                    │    你作何解釋？          │                │
│                                    │答：我是說我要跟壬○○拿毒│                │
│                                    │    品，他說現在比較貴了，│                │
│                                    │    一樣的價錢沒有好的原的│                │
│                                    │    海洛因毒品，我說一樣哦│                │
│                                    │    是指我跟他要拿一樣的四│                │
│                                    │    分之一錢的海洛因毒品。│                │
│                                    │                          │                │
│                                    │問：根據妳所說，妳與壬○○│                │
│                                    │    交易毒品都是無償提供，│                │
│                                    │    為何妳會與壬○○談論到│                │
│                                    │    交易海洛因之價錢，妳作│                │
│                                    │    何解釋？              │                │
│                                    │答：是因為我要知道我要賣給│                │
│                                    │    別人海洛因毒品的價錢，│                │
│                                    │    所以我才問壬○○海洛因│                │
│                                    │    的價錢。              │                │
│                                    │                          │                │
│                                    │◎97/01/04偵訊筆錄        │                │
│                                    │問：何時地向壬○○拿過多少│                │
│                                    │    錢的毒品，在何處交給妳│                │
│                                    │    ？                    │                │
│                                    │答：96年9 月份開始到到11月│                │
│                                    │    15日，前後大約6 次，到│                │
│                                    │    大洲他的魚池，向他拿海│                │
│                                    │    洛因，拿四分之一錢價值│                │
│                                    │    五千元的海洛因，在安和│                │
│                                    │    醫院附近交給二齒，再向│                │
│                                    │    二齒拿五千元，二齒不是│                │
│                                    │    馬上拿五千元給我，要等│                │
│                                    │    他轉賣賺錢後再拿給我，│                │
│                                    │    我再交給壬○○，連同我│                │
│                                    │    之前欠壬○○的錢給他，│                │
│                                    │    大約是在8 、9 天後再拿│                │
│                                    │    給壬○○。            │                │
│                                    │                          │                │
│                                    │◎97/04/25準備程序筆錄及97│                │
│                                    │  /05/20審判筆錄時，否認向│                │
│                                    │  壬○○買毒品及幫他販賣毒│                │
│                                    │  品                      │                │
├──────────────────┼─────────────┼────────┤
│96年11月15日13時11分12秒：          │◎96/11/16警詢筆錄        │見內政部警政署保│
│丁○○：喂喂                        │問：妳於昨(15)日何時到佘新│安警察第三總隊第│
│壬○○：嗯                          │    泰所有位於屏東市大洲里│二大隊卷1 第7 頁│
│丁○○：等一下我起來再過去          │    清進巷18號的魚塭？向他│背面、96年度偵字│
│                                    │    拿何種毒品？拿多少量？│第7452號卷第19頁│
│                                    │答：差不多下午2、3點左右。│背面及第303至304│
│                                    │    我向他拿半錢多的海洛因│頁、97年度訴字第│
│                                    │    、一錢的安非他命。    │308號卷(一)第146至│
│                                    │                          │148頁及第199至20│
│                                    │◎97/01/04偵訊筆錄        │2頁             │
│                                    │問：何時地向壬○○拿過多少│                │
│                                    │    錢的毒品，在何處交給妳│                │
│                                    │    ？                    │                │
│                                    │答：96年9 月份開始到到11月│                │
│                                    │    15日，前後大約6 次，到│                │
│                                    │    大洲他的魚池，向他拿海│                │
│                                    │    洛因，拿四分之一錢價值│                │
│                                    │    五千元的海洛因，在安和│                │
│                                    │    醫院附近交給二齒，再向│                │
│                                    │    二齒拿五千元，二齒不是│                │
│                                    │    馬上拿五千元給我，要等│                │
│                                    │    他轉賣賺錢後再拿給我，│                │
│                                    │    我再交給壬○○，連同我│                │
│                                    │    之前欠壬○○的錢給他，│                │
│                                    │    大約是在8 、9 天後再拿│                │
│                                    │    給壬○○。            │                │
│                                    │                          │                │
│                                    │◎97/04/25準備程序筆錄及97│                │
│                                    │  /05/20審判筆錄時，否認向│                │
│                                    │  壬○○買毒品及幫他販賣毒│                │
│                                    │  品                      │                │
└──────────────────┴─────────────┴────────┘
附件二：乙○○監聽譯文
┌──────────────────┬─────────────┬────────┐
│       通訊監察譯文表之內容         │   與證人丁○○證述對照   │  卷 面 位 置   │
├──────────────────┼─────────────┼────────┤
│96年08月21日11時03分29秒：          │◎96/11/16警詢筆錄        │見內政部警政署保│
│丁○○：喂                          │問：警方人員依據通訊監察譯│安警察第三總隊第│
│乙○○：喂                          │    文內容於96年08月21日11│二大隊卷2 第10-1│
│丁○○：有台南的要(妹妹)五百        │    時03分29秒，從你的行動│頁背面、同上卷1 │
│乙○○：男的                        │    電話0000000000撥出到李│第14頁、96年度偵│
│丁○○：妹妹                        │    志彥行動電話號碼091789│字第7452號卷第27│
│乙○○：妹妹要多少                  │    4879指出：台南的要妹妹│頁背面、97年度訴│
│丁○○：他要五百，人在火車站對面7-11│    五百是何意思？是否與警│字第308 號卷(一)第│
│乙○○：火車站怎樣                  │    方所製作通訊監察記載內│138至139頁及第29│
│丁○○：7-11，計程車斜對面          │    容相符？              │9至302頁        │
│乙○○：我知道                      │答：台南的要妹妹五百是指台│                │
│丁○○：男的個子不高                │    南的朋友要海洛因新臺幣│                │
│乙○○：我知道，我送過去            │    五百元。內容相符。    │                │
│丁○○：強仔都沒聽到電話            │                          │                │
│                                    │◎97/01/04警詢筆錄        │                │
│                                    │問：警方人員依據通訊監察譯│                │
│                                    │    文內容於96年08月21日11│                │
│                                    │    時03分29秒，從你的行動│                │
│                                    │    電話0000000000撥出到李│                │
│                                    │    志彥行動電話號碼091789│                │
│                                    │    4879指出：台南的要妹妹│                │
│                                    │    五百是何意思？乙○○說│                │
│                                    │    ：妹妹要多少。你說：他│                │
│                                    │    要五百，人在火車站對面│                │
│                                    │    。是否你叫乙○○送海洛│                │
│                                    │    因毒品給別人？是否與警│                │
│                                    │    方所製作通訊監察記載內│                │
│                                    │    容相符？              │                │
│                                    │答：妹妹是指海洛因毒品。是│                │
│                                    │    我介紹朋友給乙○○，因│                │
│                                    │    為我身上沒有海洛因毒品│                │
│                                    │    ，所以我才介紹朋友給林│                │
│                                    │    志彥，我也不知道他有沒│                │
│                                    │    有過去。內容相符。    │                │
├──────────────────┼─────────────┼────────┤
│96年09月01日02時25分08秒：          │◎97/01/04警詢筆錄        │見內政部警政署保│
│乙○○：喂                          │問：警方人員依據通訊監察譯│安警察第三總隊第│
│丁○○：喂那個誰，(二齒)，紀哥要55  │    文內容於96年09月01日02│二大隊卷1 第14至│
│乙○○：55哦                        │    時25分08秒，從你的行動│15頁、96年度偵字│
│丁○○：(軟的)多一點給他，(硬的)多一│    電話號碼0000000000撥出│第7452號卷第285 │
│        點給他                      │    到乙○○行動電話091789│頁背面、97年度訴│
│乙○○：OK                          │    4879指出：二齒，紀哥要│字第308 號卷(一)第│
│                                    │    55是何意思？軟的多一點│138至139頁及299 │
│                                    │    給他，硬的多一點給他？│至302頁         │
│                                    │    交易是否完成？是否與警│                │
│                                    │    方所製作通訊監察記載內│                │
│                                    │    容相符？              │                │
│                                    │答：紀哥我不認識，55是指新│                │
│                                    │    臺幣五百、五百。軟的是│                │
│                                    │    指海洛因，硬的是指安非│                │
│                                    │    他命。當時我不在場所以│                │
│                                    │    我不曉得。內容相符。  │                │
│                                    │                          │                │
│                                    │問：以上所稱你都只是介紹朋│                │
│                                    │    友向乙○○購買毒品，毒│                │
│                                    │    品的來源是何人提供？由│                │
│                                    │    何人拿毒品給你介紹的朋│                │
│                                    │    友？交易所得由何人收取│                │
│                                    │    ？                    │                │
│                                    │答：是乙○○叫我幫他處理的│                │
│                                    │    ，然後由我向朋友拿毒品│                │
│                                    │    ，我到他家裡 (安和醫院│                │
│                                    │    旁巷子) 交給他毒品。都│                │
│                                    │    是由乙○○拿毒品給我介│                │
│                                    │    紹的朋友。交易毒品所得│                │
│                                    │    有時候是由乙○○收取，│                │
│                                    │    有時是我收取。        │                │
│                                    │                          │                │
│                                    │問：以上所稱交易毒品所得由│                │
│                                    │    乙○○交付給你，是否表│                │
│                                    │    示交易毒品之行為已完成│                │
│                                    │    ？                    │                │
│                                    │答：是的。                │                │
│                                    │                          │                │
│                                    │問：乙○○完成毒品交易後每│                │
│                                    │    星期大約會將交易毒品所│                │
│                                    │    得拿給你幾次？一次交付│                │
│                                    │    給你多少錢？          │                │
│                                    │答：每星期大約會交給我1、2│                │
│                                    │    次。一次都交給我大約是│                │
│                                    │    新臺幣3-5千元。       │                │
│                                    │                          │                │
│                                    │問：你知不知道乙○○有販賣│                │
│                                    │    毒品之行為？          │                │
│                                    │答：我只知道乙○○有販賣海│                │
│                                    │    洛因毒品的行為。      │                │
│                                    │                          │                │
│                                    │問：你是否願意在檢察官開庭│                │
│                                    │    時指證乙○○有販賣海洛│                │
│                                    │    因毒品之行為？        │                │
│                                    │答：我願意。              │                │
└──────────────────┴─────────────┴────────┘
┌──────────────────┬─────────────┬────────┐
│       通訊監察譯文表之內容         │   與證人甲○○證述對照   │  卷 面 位 置   │
├──────────────────┼─────────────┼────────┤
│96年10月02日19時47分32秒：          │◎96/11/16警詢筆錄        │見內政部警政署保│
│乙○○：喂                          │問：警方人員現場播放091789│安警察第三總隊第│
│甲○○：喂有空嗎                    │    4879錄音帶編號1 乙捲，│二大隊卷1 第27頁│
│乙○○：什麼事                      │    監察時段為96年10月02日│、96年度偵字第74│
│甲○○：過去找你呀                  │    19時47分內容為何？與何│61號卷第14頁、96│
│乙○○：吃什麼飯                    │    人對話？              │年度警聲搜字第82│
│甲○○：吃(硬梆梆)的飯(意指施用毒品)│答：經我仔細聆聽錄音帶內容│3 號監聽譯文報告│
│乙○○：吃(硬梆梆)的飯喔            │    是我以家中電話00-00000│表卷第86頁背面至│
│甲○○：有請我嗎                    │    75打給綽號「二齒」是我│87頁、97年度訴字│
│乙○○：你敢來我就用的很辣          │    要向他購買毒品安非他命│第308 號卷(二)第84│
│甲○○：我知啦                      │    。                    │頁              │
│乙○○：我這裡(硬的)不好處理        │                          │                │
│甲○○：嗯                          │問：其中內容提到「硬的」係│                │
│乙○○：你要我還是可以拿給你。你打給│    指何物？              │                │
│        華姐(販毒同夥)看她那裡是否有│答：係指安非他命。        │                │
│        硬的。她那裡有一批(軟的)。  │                          │                │
│甲○○：你們的關係                  │問：上記0000000000錄音帶編│                │
│乙○○：我敢抄她電話給你            │    號1 乙捲是否與警方人員│                │
│甲○○：不要講的我要回去            │    製作通訊監察譯文內容相│                │
│乙○○：好                          │    符？                  │                │
│                                    │答：相符。                │                │
│                                    │                          │                │
│                                    │◎96/11/30偵訊筆錄        │                │
│                                    │問：96年10月02日下午07時47│                │
│                                    │    分32秒你用你家裡電話77│                │
│                                    │    01875 與乙○○的手機09│                │
│                                    │    00000000對話內容是指何│                │
│                                    │    意 (告以通訊監察譯文要│                │
│                                    │    旨)？                 │                │
│                                    │答：吃硬梆梆的飯是指安非他│                │
│                                    │    命的意思，後來有無向他│                │
│                                    │    買我不太確定。        │                │
│                                    │                          │                │
│                                    │◎97/09/30審判筆錄        │                │
│                                    │問：(提示通訊監聽譯文)於10│                │
│                                    │    月2日及10月4日的監聽譯│                │
│                                    │    文，警察當時是否有播放│                │
│                                    │    給你聽？              │                │
│                                    │答：有播放給我聽，我所購買│                │
│                                    │    毒品甲基安非他命就是這│                │
│                                    │    2 次沒有錯。          │                │
├──────────────────┼─────────────┼────────┤
│96年10月04日19時52分57秒：          │◎96/11/16警詢筆錄        │見內政部警政署保│
│乙○○：喂喂喂                      │問：警方人員現場播放091789│安警察第三總隊第│
│甲○○：在忙嗎                      │    4879錄音帶1 乙捲，監察│二大隊卷1 第27頁│
│乙○○：嗯                          │    時段為96年10月04日19時│、96年度偵字第74│
│甲○○：最近失眠有嗎                │    52分內容為何？與何人對│61號卷第13至14頁│
│乙○○：怎樣                        │    話？                  │、96年度警聲搜字│
│甲○○：一半軟趴趴(毒品)我沒錢了    │答：太久了我忘記了。      │第823 號監聽譯文│
│乙○○：好                          │                          │報告表卷第87頁背│
│甲○○：在哪裡                      │問：其中內容提到「一半」、│面、97年度訴字第│
│乙○○：來再講                      │    「軟趴趴」係指何物？  │308 號卷(二)第84頁│
│甲○○：好                          │答：「一半」、「軟趴趴」是│                │
│                                    │    指我要向他購買新台幣5 │                │
│                                    │    百元的安非他命。      │                │
│                                    │                          │                │
│                                    │◎96/11/30偵訊筆錄        │                │
│                                    │問：96年10月04日下午07時52│                │
│                                    │    分57秒你用你家裡電話77│                │
│                                    │    01875 與乙○○的手機09│                │
│                                    │    00000000對話內容所指一│                │
│                                    │    半軟趴趴是指何意 (告以│                │
│                                    │    通訊監察譯文要旨)？   │                │
│                                    │答：是我要向乙○○買500 元│                │
│                                    │    的安非他命，我說沒有錢│                │
│                                    │    是指沒有那麼多錢，我只│                │
│                                    │    剩下500 元的意思，我先│                │
│                                    │    在家裡打電話給他，後來│                │
│                                    │    快到安和醫院時再用公用│                │
│                                    │    電話打電話聯絡乙○○的│                │
│                                    │    ，他才出來在安和醫院那│                │
│                                    │    裡賣毒品給我。        │                │
│                                    │                          │                │
│                                    │◎97/09/30審判筆錄        │                │
│                                    │問：(提示通訊監聽譯文)於10│                │
│                                    │    月2日及10月4日的監聽譯│                │
│                                    │    文，警察當時是否有播放│                │
│                                    │    給你聽？              │                │
│                                    │答：有播放給我聽，我所購買│                │
│                                    │    毒品甲基安非他命就是這│                │
│                                    │    2 次沒有錯。          │                │
└──────────────────┴─────────────┴────────┘
┌──────────────────┬─────────────┬────────┐
│       通訊監察譯文表之內容         │   與證人庚○○證述對照   │  卷 面 位 置   │
├──────────────────┼─────────────┼────────┤
│96年10月04日22時44分51秒：          │◎96/12/14警詢筆錄        │見內政部警政署保│
│乙○○：喂                          │問：96年10月04日22時44分51│安警察第三總隊第│
│庚○○：(二齒)                      │    秒從你行動電話號碼0989│二大隊卷1 第29頁│
│乙○○：嗯                          │    573592撥出手機門號0917│背面至30頁、96年│
│庚○○：(小朋友)拿五百給我          │    894879，該通通話內容為│度偵字第7461號卷│
│乙○○：誰要的                      │    何？跟你通話是何人？是│第16頁、96年度偵│
│庚○○：那個查某嬰仔                │    否與警方製作通訊監察記│字第7452號卷第14│
│乙○○：你過來時‧‧                │    載內容相符？          │3 頁、97年度訴字│
│庚○○：我在樓下                    │答：我是跟綽號「二齒」林志│第308號卷(二)第106│
│乙○○：好好                        │    彥通電話，我要向乙○○│至112頁         │
│                                    │    購買新台幣500 元海洛因│                │
│                                    │    毒品。內容相符。      │                │
│                                    │                          │                │
│                                    │◎96/12/14偵訊筆錄        │                │
│                                    │問：96年10月04日下午10時44│                │
│                                    │    分51秒你以0000000000與│                │
│                                    │    綽號「二齒」的手機0917│                │
│                                    │    894879聯絡內容「小朋友│                │
│                                    │    ，拿五百給我」是指何意│                │
│                                    │    ？                    │                │
│                                    │答：那是我向二齒仔買海洛因│                │
│                                    │    ，二齒仔就是乙○○，裡│                │
│                                    │    面所講之查某嬰仔就是指│                │
│                                    │    海洛因的意思，我當時向│                │
│                                    │    他買五百元的海洛因，交│                │
│                                    │    易地點在屏東市○○路安│                │
│                                    │    和醫院附近，是他親自把│                │
│                                    │    毒品海洛因交給我的，當│                │
│                                    │    時我快到他家時再打電話│                │
│                                    │    聯絡他。              │                │
│                                    │                          │                │
│                                    │◎97年11月25日審判筆錄    │                │
│                                    │問：有無向乙○○買過海洛因│                │
│                                    │    ？                    │                │
│                                    │答：我有打電話給他要拿海洛│                │
│                                    │    因，但是我跟他拿海洛因│                │
│                                    │    的時候我身上沒有帶錢，│                │
│                                    │    但是他還是拿給我施用。│                │
│                                    │                          │                │
│                                    │問：你所拿毒品的價值多少？│                │
│                                    │答：價值500 元。          │                │
│                                    │                          │                │
│                                    │問：依據你的通訊監察譯文顯│                │
│                                    │    示你於96年10月04日晚上│                │
│                                    │    10時44分、96年10月05日│                │
│                                    │    01時28分、96年10月15日│                │
│                                    │    晚上11時19分，共買了3 │                │
│                                    │    次毒品，是否如此？    │                │
│                                    │答：我有的時候打電話給林志│                │
│                                    │    彥，也不一定找的到他。│                │
│                                    │                          │                │
│                                    │問：你在警察局的時候，警局│                │
│                                    │    有無播放錄音帶給你聽？│                │
│                                    │答：有。                  │                │
│                                    │                          │                │
│                                    │問：錄音帶裡的聲音是否為你│                │
│                                    │    的聲音？              │                │
│                                    │答：是的。                │                │
│                                    │                          │                │
│                                    │問：如果這三次不是毒品買賣│                │
│                                    │    ，你有需要講到價格嗎？│                │
│                                    │答：毒品我不可能每次吃。  │                │
│                                    │    (此部分證人沒有回答問 │                │
│                                    │    題)                   │                │
├──────────────────┼─────────────┼────────┤
│96年10月05日01時28分23秒：          │◎96/12/14警詢筆錄        │見內政部警政署保│
│乙○○：喂                          │問：96年10月05日01時28分23│安警察第三總隊第│
│庚○○：喂二齒呢                    │    秒你從家用電話號碼08-7│二大隊卷1 第30頁│
│乙○○：啊                          │    347308打電話給00000000│、96年度偵字第74│
│庚○○：買五百                      │    79手機門號，該通通話內│61號卷第16至17頁│
│乙○○：我叫人送過去                │    容為何？跟你通話是何人│、96年度偵字第74│
│庚○○：好                          │    ？是否與警方製作通訊監│52號卷第143 頁、│
│乙○○：要拿過去了                  │    察記載內容相符？      │97年度訴字第308 │
│庚○○：好                          │答：我要向綽號「二齒」林志│號卷(二)第106至112│
│                                    │    彥購買新台幣500 元海洛│頁              │
│                                    │    因毒品。內容相符。    │                │
│                                    │                          │                │
│                                    │◎96/12/14偵訊筆錄        │                │
│                                    │問：96年10月05日凌晨01時28│                │
│                                    │    分23秒你以你住家電話08│                │
│                                    │    -0000000與綽號「二齒仔│                │
│                                    │    」的手機0000000000聯絡│                │
│                                    │    內容「買五百」是指何意│                │
│                                    │    ？                    │                │
│                                    │答：那是我在96年10月04日聯│                │
│                                    │    絡他這一次，是在96年10│                │
│                                    │    月05日半夜交貨，我在96│                │
│                                    │    年10月04日先以我手機與│                │
│                                    │    二齒仔聯絡時，他在他家│                │
│                                    │    附近當面向我說沒有貨，│                │
│                                    │    所以我才在96年10月05日│                │
│                                    │    凌晨01點多在我家打電話│                │
│                                    │    與他聯絡，他說有貨了，│                │
│                                    │    我再過去他家附近，我買│                │
│                                    │    500 元的海洛因，是二齒│                │
│                                    │    仔親自交給我的。      │                │
│                                    │                          │                │
│                                    │◎97年11月25日審判筆錄    │                │
│                                    │問：有無向乙○○買過海洛因│                │
│                                    │    ？                    │                │
│                                    │答：我有打電話給他要拿海洛│                │
│                                    │    因，但是我跟他拿海洛因│                │
│                                    │    的時候我身上沒有帶錢，│                │
│                                    │    但是他還是拿給我施用。│                │
│                                    │                          │                │
│                                    │問：你所拿毒品的價值多少？│                │
│                                    │答：價值500 元。          │                │
│                                    │                          │                │
│                                    │問：依據你的通訊監察譯文顯│                │
│                                    │    示你於96年10月04日晚上│                │
│                                    │    10時44分、96年10月05日│                │
│                                    │    01時28分、96年10月15日│                │
│                                    │    晚上11時19分，共買了3 │                │
│                                    │    次毒品，是否如此？    │                │
│                                    │答：我有的時候打電話給林志│                │
│                                    │    彥，也不一定找的到他。│                │
│                                    │                          │                │
│                                    │問：你在警察局的時候，警局│                │
│                                    │    有無播放錄音帶給你聽？│                │
│                                    │答：有。                  │                │
│                                    │                          │                │
│                                    │問：錄音帶裡的聲音是否為你│                │
│                                    │    的聲音？              │                │
│                                    │答：是的。                │                │
│                                    │                          │                │
│                                    │問：如果這三次不是毒品買賣│                │
│                                    │    ，你有需要講到價格嗎？│                │
│                                    │答：毒品我不可能每次吃。  │                │
│                                    │    (此部分證人沒有回答問 │                │
│                                    │    題)                   │                │
├──────────────────┼─────────────┼────────┤
│96年10月15日23時19分59秒：          │◎96/12/14警詢筆錄        │見內政部警政署保│
│庚○○：喂                          │問：96年10月15日23時19分59│安警察第三總隊第│
│乙○○：喂                          │    秒你從家用電話號碼08-7│二大隊卷1 第30頁│
│庚○○：拿那個五百給我              │    347308撥出0000000000手│、96年度偵字第74│
│乙○○：好我在家                    │    機門號，該通通話內容為│61號卷第17頁、96│
│庚○○：在厝這是新腳要試的，有唔    │    何？跟你通話是何人？是│年度偵字第7452號│
│乙○○：嗯                          │    否與警方製作通訊監察記│卷第143至144頁、│
│庚○○：你聽有意思沒                │    載內容相符？          │97年度訴字第308 │
│乙○○：嗯嗯                        │答：我要向綽號「二齒」林志│號卷(二)第106至112│
│庚○○：要那個‧‧新腳              │    彥購買新台幣500 元海洛│頁              │
│乙○○：嗯嗯                        │    因毒品。內容相符。    │                │
│庚○○：也住在你那邊附近            │                          │                │
│乙○○：好好                        │◎96/12/14偵訊筆錄        │                │
│庚○○：你那有筆嗎，拿兩支給我      │問：96年10月15日晚上11時19│                │
│乙○○：我這沒有的                  │    分59秒你以你住家電話08│                │
│庚○○：如有兩支賣我，我不用去買    │    -0000000與綽號「二齒仔│                │
│乙○○：替我買一支好嗎              │    」的手機0000000000聯絡│                │
│庚○○：好                          │    內容「拿那個五百給我」│                │
│                                    │    是指何意？            │                │
│                                    │答：那是我要向他買海洛因五│                │
│                                    │    百元，交易地點也是在二│                │
│                                    │    齒仔他家附近，在屏東市│                │
│                                    │    自由路他住處附近。    │                │
│                                    │                          │                │
│                                    │問：你在電話中說「有新腳要│                │
│                                    │    試仔及筆仔」是指何意？│                │
│                                    │答：新腳仔要試仔是我故意向│                │
│                                    │    他說的，因為我怕他拿比│                │
│                                    │    較不好的海洛因給我，筆│                │
│                                    │    仔是指注射針筒。      │                │
│                                    │                          │                │
│                                    │問：該次你是何時拿到海洛因│                │
│                                    │    ？                    │                │
│                                    │答：我沒有看時間，約在我打│                │
│                                    │    完電話後隔一、二十分鐘│                │
│                                    │    ，我家距離他住處約兩三│                │
│                                    │    條路而已，有時候我要等│                │
│                                    │    到他拿到貨，所以須要隔│                │
│                                    │    一、二十分鐘才能拿到。│                │
│                                    │                          │                │
│                                    │◎97年11月25日審判筆錄    │                │
│                                    │問：有無向乙○○買過海洛因│                │
│                                    │    ？                    │                │
│                                    │答：我有打電話給他要拿海洛│                │
│                                    │    因，但是我跟他拿海洛因│                │
│                                    │    的時候我身上沒有帶錢，│                │
│                                    │    但是他還是拿給我施用。│                │
│                                    │                          │                │
│                                    │問：你所拿毒品的價值多少？│                │
│                                    │答：價值500 元。          │                │
│                                    │                          │                │
│                                    │問：依據你的通訊監察譯文顯│                │
│                                    │    示你於96年10月04日晚上│                │
│                                    │    10時44分、96年10月05日│                │
│                                    │    01時28分、96年10月15日│                │
│                                    │    晚上11時19分，共買了3 │                │
│                                    │    次毒品，是否如此？    │                │
│                                    │答：我有的時候打電話給林志│                │
│                                    │    彥，也不一定找的到他。│                │
│                                    │                          │                │
│                                    │問：你在警察局的時候，警局│                │
│                                    │    有無播放錄音帶給你聽？│                │
│                                    │答：有。                  │                │
│                                    │                          │                │
│                                    │問：錄音帶裡的聲音是否為你│                │
│                                    │    的聲音？              │                │
│                                    │答：是的。                │                │
│                                    │                          │                │
│                                    │問：如果這三次不是毒品買賣│                │
│                                    │    ，你有需要講到價格嗎？│                │
│                                    │答：毒品我不可能每次吃。  │                │
│                                    │    (此部分證人沒有回答問 │                │
│                                    │    題)                   │                │
└──────────────────┴─────────────┴────────┘
┌──────────────────┬─────────────┬────────┐
│       通訊監察譯文表之內容         │   與證人己○○證述對照   │  卷 面 位 置   │
├──────────────────┼─────────────┼────────┤
│96年08月28日01時01分28秒：          │◎96/12/17警詢筆錄        │見內政部警政署保│
│丁○○：喂                          │問：96年08月28日01時01分28│安警察第三總隊第│
│己○○：喂你在哪裡                  │    秒你從0000000000撥出手│二大隊卷1 第36頁│
│丁○○：我在我家                    │    機門號0000000000，該通│、96年度偵字第74│
│己○○：我要東西                    │    通話內容為何？跟你通話│52號卷第165 頁及│
│丁○○：要什麼                      │    是何人？內容中提到「一│第174 頁及其背面│
│己○○：一半一半                    │    半一半」、「糖」拿500 │、97年度訴字第30│
│丁○○：我打電話給他，糖在我這裡    │    是何意思？是否與警方製│8 號卷(一)第139 頁│
│己○○：糖在妳那裡嗎                │    作通訊監察記載內容相符│                │
│丁○○：你跟他拿                    │    ？本次海洛因毒品交易如│                │
│己○○：那我錢拿給誰                │    何進行？是否完成交易？│                │
│丁○○：錢拿給他我會跟他算          │答：我要向綽號「華姐」張吟│                │
│己○○：錢拿給他我過去你那邊拿是嗎  │    安購買海洛因跟安非他命│                │
│丁○○：我這邊沒有那個              │    ，但丁○○說她只有安非│                │
│己○○：還是我先到你那邊等他送過來吧│    他命，沒有海洛因。「一│                │
│丁○○：他現在要過來，他會到安和，我│    半一半」指購買海洛因跟│                │
│        十分鐘會到                  │    安非他命各500 元，「糖│                │
│己○○：好                          │    」是指安非他命。內容相│                │
│                                    │    符。本次交易是在丁○○│                │
│                                    │    家巷口，當場丁○○拿夾│                │
│                                    │    鍊袋裝的安非他命給我看│                │
│                                    │    ，看後我就拿500 元給張│                │
│                                    │    吟安，並收下安非他命毒│                │
│                                    │    品。交易完成。        │                │
│                                    │                          │                │
│                                    │◎96/12/17偵訊筆錄        │                │
│                                    │問：96年08月28日上午01時01│                │
│                                    │    分28秒，你用相同的電話│                │
│                                    │    打到0000000000的通話內│                │
│                                    │    容為何意？ (告以通話意│                │
│                                    │    旨)                   │                │
│                                    │答：我要跟「華姐」拿五百元│                │
│                                    │    的安非他命，要跟「二齒│                │
│                                    │    」拿五百元的海洛因，華│                │
│                                    │    姐當天在她家附近的巷子│                │
│                                    │    拿給我一包安非他命，打│                │
│                                    │    完電話約過十幾分鐘，她│                │
│                                    │    從她家走過來，「二齒」│                │
│                                    │    約打完電話約二、三十分│                │
│                                    │    鐘在安和醫院拿給我一包│                │
│                                    │    海洛因，用夾鍊袋包裝。│                │
│                                    │    華姐提到說我打電話給他│                │
│                                    │    ，是指華姐幫我打電話給│                │
│                                    │    「二齒」，錢是分別交給│                │
│                                    │    華姐與二齒。          │                │
│                                    │                          │                │
│                                    │◎97/04/25準備程序筆錄    │                │
│                                    │被告丁○○                │                │
│                                    │問：你以0000000000號或0927│                │
│                                    │    063104號電話，與己○○│                │
│                                    │    0000000000號電話聯繫：│                │
│                                    │    於96年08月28日凌晨，在│                │
│                                    │    廣東路住處附近巷子，售│                │
│                                    │    予己○○甲基安非他命1 │                │
│                                    │    包，收取5 百元？      │                │
│                                    │答：於96年08月28日凌晨我有│                │
│                                    │    在我家廣東路的巷子口拿│                │
│                                    │    價值500 元的甲基安非他│                │
│                                    │    命給己○○，但他沒有給│                │
│                                    │    我錢，他說第二天要給我│                │
│                                    │    錢，但是第二天也沒有給│                │
│                                    │    我錢。                │                │
├──────────────────┼─────────────┼────────┤
│96年08月29日01時07分39秒：          │◎無此次之警詢筆錄        │96年度偵字第7452│
│丁○○：喂                          │                          │號卷第165頁及174│
│己○○：喂有東西嗎                  │◎96/12/17偵訊筆錄        │頁背面、97年度訴│
│丁○○：我有東西放在二齒            │問：96年08月29日上午01時07│字第308 號卷(二)第│
│己○○：你有放那邊是嗎              │    分39秒，你用0000000000│139頁           │
│丁○○：你再打電話給我              │    打到0000000000的通話內│                │
│己○○：他那邊有是不是              │    容為何意？ (告以通話意│                │
│丁○○：有                          │    旨)                   │                │
│                                    │答：我打電話給華姐問安非他│                │
│                                    │    命，東西是指安非他命，│                │
│                                    │    她說她有安非他命放在二│                │
│                                    │    齒那邊，意思叫我過去那│                │
│                                    │    邊拿，後來過十五分鐘我│                │
│                                    │    開車過去向二齒拿五百元│                │
│                                    │    的安非他命，用夾鍊袋包│                │
│                                    │    裝，錢是交給二齒。    │                │
│                                    │                          │                │
│                                    │◎97/04/25準備程序筆錄    │                │
│                                    │問：於96年08月29日凌晨接獲│                │
│                                    │    己○○欲購買毒品之電話│                │
│                                    │    ，因甲基安非他命寄放在│                │
│                                    │    乙○○處，即請己○○前│                │
│                                    │    往拿取，經由乙○○交付│                │
│                                    │    ，並收取款項，售予畢松│                │
│                                    │    山甲基安非他命5 百元？│                │
│                                    │答：他打電話給我，我告訴他│                │
│                                    │    我這邊沒有毒品甲基安非│                │
│                                    │    他命了，並告訴他乙○○│                │
│                                    │    那邊有，他自己知道林志│                │
│                                    │    彥的電話，我也有打電話│                │
│                                    │    給乙○○說己○○需要50│                │
│                                    │    0 元的甲基安非他命，我│                │
│                                    │    有叫乙○○打電話給畢松│                │
│                                    │    山。而500 元甲基安非他│                │
│                                    │    命的錢是己○○交給林志│                │
│                                    │    彥，我的意思是叫己○○│                │
│                                    │    跟乙○○買，但08月28日│                │
│                                    │    的500 元價金，己○○都│                │
│                                    │    一直沒有給我。        │                │
├──────────────────┼─────────────┼────────┤
│96年10月07日07時21分49秒：          │◎96/12/17警詢筆錄        │見內政部警政署保│
│乙○○：喂                          │問：96年10月07日07時21分49│安警察第三總隊第│
│己○○：喂到醫院那邊哦，喂(二齒)「妹│    秒你從0000000000撥出手│二大隊卷1 第34至│
│        妹」五百好不好              │    機門號0000000000，該通│35頁、96年度偵字│
│乙○○：好好                        │    通話內容為何？跟你通話│第7452號卷第166 │
│己○○：錢我明天給你，因為我去領錢，│    是何人？內容中提到「妹│頁及174 頁背面至│
│        領不出來。好不好。          │    妹」500 是何意見？是否│175 頁、97年度訴│
│乙○○：嗯                          │    與警方製作通訊監察記載│字第308 號卷(二)第│
│己○○：醫院門口                    │    內容相符？本次海洛因毒│77頁            │
│乙○○：你開過來一點我拿給你，你就直│    品交易如何進行？是否完│                │
│        接開走                      │    成交易？              │                │
│己○○：好                          │答：我要向綽號「二齒」林志│                │
│                                    │    彥購買新台幣500 元海洛│                │
│                                    │    因毒品，並約在綽號「二│                │
│                                    │    齒」乙○○住處 (屏東市│                │
│                                    │    高原街68號) 旁「安和」│                │
│                                    │    醫院大門口前交易。「妹│                │
│                                    │    妹」500 是指購買新台幣│                │
│                                    │    500 元海洛因。內容相符│                │
│                                    │    。當場是乙○○託付一個│                │
│                                    │    年輕人拿夾鍊帶裝的海洛│                │
│                                    │    因給我看，看後我就拿新│                │
│                                    │    台幣500 元給那一位年輕│                │
│                                    │    人，並收下海洛因毒品。│                │
│                                    │    交易完成。            │                │
│                                    │                          │                │
│                                    │◎96/12/17偵訊筆錄        │                │
│                                    │問：96年10月07日上午07時21│                │
│                                    │    分49秒你用0000000000打│                │
│                                    │    到0000000000的通話內容│                │
│                                    │    為何意(告知通話意旨)？│                │
│                                    │答：我要跟二齒的拿海洛因，│                │
│                                    │    拿五百元，約打完電話後│                │
│                                    │    十五分鐘在安和醫院前面│                │
│                                    │    一點點馬路上交給我的，│                │
│                                    │    用夾鍊袋交給我的，我當│                │
│                                    │    時開車，他走路過來。  │                │
│                                    │                          │                │
│                                    │◎97/09/30審判筆錄        │                │
│                                    │問：(提示偵查卷宗174至175 │                │
│                                    │    頁之監聽譯文) 這是你10│                │
│                                    │    月07日至10月10日跟對方│                │
│                                    │    購買毒品的監聽紀錄，是│                │
│                                    │    否交易情形就如監聽紀錄│                │
│                                    │    上面的紀錄？          │                │
│                                    │答：有，是這樣沒錯。      │                │
├──────────────────┼─────────────┼────────┤
│96年10月10日12時26分17秒：          │◎96/12/17警詢筆錄        │見內政部警政署保│
│乙○○：喂                          │問：96年10月10日12時26分17│安警察第三總隊第│
│己○○：喂我跟你講，我馬上到那邊有嗎│    秒你從0000000000撥出手│二大隊卷1 第35頁│
│乙○○：嗯嗯                        │    機門號0000000000，該通│、96年度偵字第74│
│己○○：(安和)「地點」等我(姐姐)拿五│    通話內容為何？跟你通話│52號卷第166及175│
│        百給我                      │    是何人？內容中提到「姐│頁、97年度訴字第│
│乙○○：好好。                      │    姐」拿500 是何意思？是│308 號卷(二)第77頁│
│                                    │    否與警方製作通訊監察記│                │
│                                    │    載內容相符？本次海洛因│                │
│                                    │    毒品交易如何進行？是否│                │
│                                    │    完成交易？            │                │
│                                    │答：我要向綽號「二齒」林志│                │
│                                    │    彥購買新台幣500 元海洛│                │
│                                    │    因毒品，並約在綽號「二│                │
│                                    │    齒」乙○○住處 (屏東市│                │
│                                    │    高原街68號) 旁「安和」│                │
│                                    │    醫院大門口前交易。「姐│                │
│                                    │    姐」拿500 是指購買新台│                │
│                                    │    幣500 元海洛因。內容相│                │
│                                    │    符。當場是乙○○拿夾鍊│                │
│                                    │    帶裝的海洛因給我看，看│                │
│                                    │    後我就拿新台幣500 元給│                │
│                                    │    乙○○，並收下海洛因毒│                │
│                                    │    品。交易完成。        │                │
│                                    │                          │                │
│                                    │◎96/12/17偵訊筆錄        │                │
│                                    │問：96年10月10日中午12時26│                │
│                                    │    分17秒你打給0000000000│                │
│                                    │    的電話通話內容何意？  │                │
│                                    │答：是我跟二齒的拿五百元的│                │
│                                    │    海洛因。是在安和醫院交│                │
│                                    │    貨，他騎機車過來，我開│                │
│                                    │    車過去，用夾鍊袋包裝。│                │
│                                    │                          │                │
│                                    │◎97/09/30審判筆錄        │                │
│                                    │問：(提示偵查卷宗174至175 │                │
│                                    │    頁之監聽譯文) 這是你10│                │
│                                    │    月07日至10月10日跟對方│                │
│                                    │    購買毒品的監聽紀錄，是│                │
│                                    │    否交易情形就如監聽紀錄│                │
│                                    │    上面的紀錄？          │                │
│                                    │答：有，是這樣沒錯。      │                │
└──────────────────┴─────────────┴────────┘
┌──────────────────┬─────────────┬────────┐
│       通訊監察譯文表之內容         │   與證人丙○○證述對照   │  卷 面 位 置   │
├──────────────────┼─────────────┼────────┤
│96年10月04日23時09分02秒：          │◎96/12/21警詢筆錄        │見內政部警政署保│
│乙○○：喂                          │問：警方現在所播放時間96年│安警察第三總隊第│
│丙○○：二齒你那有(查男)            │    10月04日23時09分02秒這│二大隊卷1 第47至│
│乙○○：有                          │    通錄音(家用電話號碼08-│48頁、96年度偵字│
│丙○○：有喔，用一攤給我，不要像剛才│    0000000播打0000000000)│第7452號卷第227 │
│        那個不好                    │    ，聲音是否為妳本人？其│及233至234頁、97│
│乙○○：好呀                        │    中內容二齒你那有查男所│年度訴字第308 號│
│丙○○：人家要拿的，你用兩包呀      │    指為何？妳當時說用一攤│卷(一)第307頁     │
│乙○○：一包給你就對                │    給我是指何意思？其中妳│                │
│丙○○：是呀，我過去拿              │    說人家要的，你用兩包呀│                │
│乙○○：好                          │    ，他二齒(乙○○)回答一│                │
│                                    │    包給妳就對是何意思？這│                │
│                                    │    次有沒有交易成功？在何│                │
│96年10月04日23時10分57秒：          │    處交易的？是何人交給妳│                │
│丙○○：喂二齒你能夠來嗎            │    的？                  │                │
│乙○○：姐你不要再打給她的(指華姐)  │答：是我本人的聲音。查男是│                │
│丙○○：是怎樣                      │    指安非他命。是我跟他要│                │
│乙○○：人講一句話很感冒妳知道嗎    │    來用的。是朋友叫我拿的│                │
│丙○○：那天是處理五百，是她講要來的│    。這次是購買500 元安非│                │
│        。找她也不對，找別人也不對，│    他命，是用欠的。沒有交│                │
│        都是她講的                  │    易成功。因為我過去他家│                │
│乙○○：我了解                      │    拿的時候他已經出門了所│                │
│丙○○：你現在要過來嗎              │    以沒有拿到。然後我再打│                │
│乙○○：我叫別人送過去              │    行動電話(0000000000)給│                │
│                                    │    他，然後他在安和醫院交│                │
│                                    │    給我。是他叫他朋友交給│                │
│96年10月04日23時12分33秒：          │    我的                  │                │
│乙○○：喂                          │                          │                │
│丙○○：喂二齒你隨到呢，人家隨到    │問：警方現在所播放時間96年│                │
│乙○○：好啦好啦，不要再打了        │    10月04日23時10分57秒這│                │
│丙○○：快點快點                    │    通錄音(家用電話08-7655│                │
│乙○○：小君不要再打了              │    024播打0000000000)，聲│                │
│                                    │    音是否為妳本人？其中內│                │
│                                    │    容提到：姐妳不要再打給│                │
│                                    │    她的。姐是指何人？內容│                │
│                                    │    中提到：那天是處理500 │                │
│                                    │    ，是她講要來的。找她也│                │
│                                    │    不對，找別人也不對。都│                │
│                                    │    是她講的是指何意？    │                │
│                                    │答：是我本人沒錯。是指華姐│                │
│                                    │    (丁○○)。那天是我要跟│                │
│                                    │    她拿500 ，她(丁○○)說│                │
│                                    │    她(丁○○)那邊沒有，所│                │
│                                    │    以我就找別人了。      │                │
│                                    │                          │                │
│                                    │問：警方現在所播放時間96年│                │
│                                    │    10月04日23時12分33秒這│                │
│                                    │    通錄音(家用電話號碼08-│                │
│                                    │    0000000播打0000000000)│                │
│                                    │    ，聲音是否為妳本人？這│                │
│                                    │    通內容妳如何解釋？其中│                │
│                                    │    小君不要再打了。小君是│                │
│                                    │    指何人？              │                │
│                                    │答：是我本人的聲音。內容是│                │
│                                    │    說：要買的人快到了你趕│                │
│                                    │    快過來，後來就由他朋友│                │
│                                    │    拿過來給我的。小君是指│                │
│                                    │    我自己丙○○。        │                │
│                                    │                          │                │
│                                    │◎96/12/21偵訊筆錄        │                │
│                                    │問：96年10月04日晚上23時09│                │
│                                    │    分02秒你以家裡電話7655│                │
│                                    │    024 與二齒仔的手機0917│                │
│                                    │    894879 (告以通訊監察之│                │
│                                    │    要旨) 是指何意？      │                │
│                                    │答：是我向二齒仔購買毒品安│                │
│                                    │    非他命，查男仔是指安非│                │
│                                    │    他命的代號，我向他買五│                │
│                                    │    百元的安非他命，我請他│                │
│                                    │    分裝成兩包，一包是我朋│                │
│                                    │    友毛毛請我幫他買的，安│                │
│                                    │    非他命以夾鏈袋包裝，我│                │
│                                    │    當時是騎機車過去屏東市│                │
│                                    │    安和醫院附近與二齒仔會│                │
│                                    │    合，我打完電話後約隔十│                │
│                                    │    分鐘，二齒仔拿安非他命│                │
│                                    │    賣我，我拿到兩包安非他│                │
│                                    │    命後，一包我交給毛毛，│                │
│                                    │    一包是我幫她代買的酬勞│                │
│                                    │    。                    │                │
│                                    │                          │                │
│                                    │問：96年10月04日晚上23時10│                │
│                                    │    分57秒及同日晚上23時12│                │
│                                    │    分33秒你以家裡電話7655│                │
│                                    │    024 與二齒仔的手機0917│                │
│                                    │    894879通話內容 (告以通│                │
│                                    │    訊監察之要旨) 是指何意│                │
│                                    │    ？                    │                │
│                                    │答：是我向二齒仔催送安非他│                │
│                                    │    命來的通話內容，其中姐│                │
│                                    │    仔是指華姐仔，那天是處│                │
│                                    │    理五百，是指在96年8、9│                │
│                                    │    月間我有向華姐仔買過五│                │
│                                    │    百元的安非他命，交易地│                │
│                                    │    點在屏東市○○街○道館│                │
│                                    │    前向華姐仔買的，是以夾│                │
│                                    │    鏈袋包裝的。          │                │
│                                    │                          │                │
│                                    │◎97/07/22審判筆錄        │                │
│                                    │問：於96年10月04日晚上11時│                │
│                                    │    09分的時候，你有打電話│                │
│                                    │    給乙○○，毒品是跟林志│                │
│                                    │    彥要的還是買的？      │                │
│                                    │答：我有打電話給乙○○，但│                │
│                                    │    我跟他要的，他有拿毒品│                │
│                                    │    甲基安非他命給我。    │                │
└──────────────────┴─────────────┴────────┘
┌──────────────────┬─────────────┬────────┐
│       通訊監察譯文表之內容         │   與證人辛○○證述對照   │  卷 面 位 置   │
├──────────────────┼─────────────┼────────┤
│96年10月07日03時23分00秒：          │◎97/01/23警詢筆錄        │見內政部警政署保│
│乙○○：喂                          │問：96年10月07日03時23分00│安警察第三總隊第│
│辛○○：喂二齒                      │    秒由何人撥出家用電話號│二大隊卷1 第52頁│
│乙○○：對                          │    碼00-0000000給00000000│背面、96年度偵字│
│辛○○：華姐(販賣同夥)有去你哪裡嗎  │    79手機門號？通話者為何│第7452號卷第343 │
│乙○○：有過來，不過已經走了        │    人(提示通話錄音)？該通│至344 及349至350│
│辛○○：我今天有過去她那裡，要拿電腦│    電話內容為何？是否進行│頁              │
│        的滑鼠，她說要打給我，沒打  │    毒品交易、如何進行？  │                │
│乙○○：走很久了                    │答：是我本人(即辛○○)撥出│                │
│辛○○：幾點過去了                  │    給綽號「二齒」乙○○。│                │
│乙○○：差不多十點左右              │    我問乙○○「哪裡有嗎」│                │
│辛○○：你那裡有嗎(意指毒品)        │    ，乙○○回答是「軟的」│                │
│乙○○：(軟的)的嗎                  │    的嗎，我又說我要購買「│                │
│辛○○：拿(三)(指數量)給我。我開車去│    3 」，「軟的」是指海洛│                │
│        啦，在你家嗎                │    因、「3 」指新台幣300 │                │
│乙○○：對對對                      │    元。我開車至乙○○住處│                │
│                                    │    (屏東市○○街68號)門口│                │
│                                    │    交易毒品，由我先將新台│                │
│                                    │    幣300 元給乙○○，林志│                │
│                                    │    彥收到錢後就將內裝有海│                │
│                                    │    洛因毒品之夾鍊袋親自交│                │
│                                    │    給我。                │                │
│                                    │                          │                │
│                                    │◎97/01/23偵訊筆錄        │                │
│                                    │問：96年10月07日凌晨03時23│                │
│                                    │    分你以你家裡電話752933│                │
│                                    │    9 打電話到綽號「二齒仔│                │
│                                    │    」(乙○○)手機00000000│                │
│                                    │    79所講內容是何意思 (告│                │
│                                    │    以通訊監察譯文之要旨) │                │
│                                    │    ？                    │                │
│                                    │答：那天我要向丁○○ (綽號│                │
│                                    │    「華姐仔」) 拿一部電腦│                │
│                                    │    ，因為我之前把電腦借給│                │
│                                    │    她兒子，因為找不到張吟│                │
│                                    │    安 (綽號「華姐仔」) ，│                │
│                                    │    所以我就打電話給綽號「│                │
│                                    │    二齒仔」 (乙○○) 問他│                │
│                                    │    丁○○ (綽號「華姐仔」│                │
│                                    │    ) 有沒有去他那邊，我順│                │
│                                    │    便問他有沒有海洛因，他│                │
│                                    │    講軟的就是指海洛因，他│                │
│                                    │    說有，我開車過去他住處│                │
│                                    │    那邊向他買三百元的海洛│                │
│                                    │    因，我有將三百元給他。│                │
│                                    │                          │                │
│                                    │◎本院卷內無辛○○之證述。│                │
├──────────────────┼─────────────┼────────┤
│96年11月14日11時28分45秒：          │◎97/01/23警詢筆錄        │見內政部警政署保│
│辛○○：喂                          │問：96年11月14日11時28分45│安警察第三總隊第│
│乙○○：阿姐，你有開車嗎            │    秒由何人撥出行動電話號│二大隊卷1 第52頁│
│辛○○：嗯                          │    碼0000000000給00000000│背面至53頁、96年│
│乙○○：妳直接駛過來好嗎            │    79手機門號？通話者為何│度偵字第7452號卷│
│辛○○：我沒辦法駛過去那裡我那個在等│    人(提示通話譯文)？該通│第344 及350 頁  │
│乙○○：好我知十分鐘出發            │    電話內容為何？是否進行│                │
│                                    │    毒品交易、如何進行？  │                │
│                                    │答：是我本人(即辛○○)撥出│                │
│                                    │    給綽號「二齒」乙○○。│                │
│                                    │    我要向乙○○購買海洛因│                │
│                                    │    毒品。我與乙○○約在建│                │
│                                    │    民路旁超商，由我先將新│                │
│                                    │    台幣500 元給乙○○，林│                │
│                                    │    志彥收到錢後就將內裝有│                │
│                                    │    海洛因毒品之夾鍊袋親自│                │
│                                    │    交給我。              │                │
│                                    │                          │                │
│                                    │◎97/01/23偵訊筆錄        │                │
│                                    │問：96年11月14日凌晨01時28│                │
│                                    │    分45秒綽號「二齒仔」 (│                │
│                                    │    乙○○) 以他的手機0917│                │
│                                    │    894879打到你的手機0953│                │
│                                    │    484029所講內容是何意思│                │
│                                    │     (告以通訊監察譯文之要│                │
│                                    │    旨)？                 │                │
│                                    │答：原先我是先打電話給綽號│                │
│                                    │    「二齒仔」(乙○○)問他│                │
│                                    │    有沒有海洛因，他叫我直│                │
│                                    │    接開車過去就好，當時因│                │
│                                    │    為我男朋友在旁邊，我不│                │
│                                    │    希望我男朋友知道我有在│                │
│                                    │    施用海洛因，後來綽號「│                │
│                                    │    二齒仔」 (乙○○) 就向│                │
│                                    │    我約在建民路一家超商交│                │
│                                    │    貨，這次我向他買五百元│                │
│                                    │    的海洛因。            │                │
│                                    │                          │                │
│                                    │◎本院卷內無辛○○之證述。│                │
└──────────────────┴─────────────┴────────┘


司法院資訊處製作；財團法人民間司法改革基金會備份。
